【裁判字號】    96,訴,1472
【裁判日期】    970107
【裁判案由】    強盜等
【裁判全文】
臺灣臺南地方法院刑事判決
公  訴  人    臺灣臺南地方法院檢察署檢察官
被      告    壬○○
                        號7樓（在臺灣臺南看守所羈押中）
選任辯護人    彭大勇律師
              蘇正信律師
              蔡弘琳律師
被      告    丁○○
              癸○○
                        1號
上一被告      蘇正信律師
選任辯護人    蔡進欽律師
              蔡弘琳律師
被      告    寅○○
              甲○○
              乙○○
上三被告共同  黃厚誠律師
選任辯護人
被      告    丙○○
              丑○○
上一被告之    江信賢律師
選任辯護人    蔡麗珠律師
              熊家興律師
被      告    巳○○
              戊○○
              辰○○
              庚○○
上一被告      彭大勇律師
選任辯護人
被      告    卯○○
                        樓之2
上一被告之    黃進祥律師
選任辯護人    江順雄律師
              黃建雄律師
上列被告等因詐欺取財等案件，經檢察官提起公訴（九十六年度
偵字第一二六四七號至一二六六三號、第一四三六一號）及聲請
併案審理（九十六年度偵字第一七一一０號），被告等均於準備
程序就起訴書犯罪事實(一)至(五)、(八)至(十三)為有罪之陳述，本院合議
庭裁定此部分由受命法官獨任行簡式審判程序，並判決如下：
    主  文
壬○○犯如附表一所示二十罪，各處如附表一所示之刑，其中應
減刑部分詳如附表一所示減刑後之刑。合併執行應減刑及不應減
刑之有期徒刑陸年捌月。
癸○○犯如附表一所示二十二罪，各處如附表一所示之刑，其中
應減刑部分詳如附表一所示減刑後之刑。合併執行應減刑及不應
減刑之有期徒刑伍年參月。
丁○○犯如附表一所示十九罪，各處如附表一所示之刑，其中應
減刑部分詳如附表一所示減刑後之刑。合併執行應減刑及不應減
刑之有期徒刑參年伍月。
甲○○犯如附表一所示二十二罪，累犯，各處如附表一所示之刑
，其中應減刑部分詳如附表一所示減刑後之刑。合併執行應減刑
及不應減刑之有期徒刑陸年柒月。
寅○○犯如附表一所示二十二罪，各處如附表一所示之刑，其中
應減刑部分詳如附表一所示減刑後之刑。合併執行應減刑及不應
減刑之有期徒刑肆年拾月。
庚○○犯如附表一所示十六罪，各處如附表一所示之刑，其中應
減刑部分詳如附表一所示減刑後之刑。合併執行應減刑及不應減
刑之有期徒刑參年參月。
丑○○犯如附表一所示六罪，各處如附表一所示之刑，其中應減
刑部分詳如附表一所示減刑後之刑。合併執行應減刑及不應減刑
之有期徒刑壹年貳月。
巳○○犯如附表一所示四罪，各處如附表一所示之刑，其中應減
刑部分詳如附表一所示減刑後之刑。合併執行應減刑及不應減刑
之有期徒刑陸月，如易科罰金，以新臺幣壹仟元折算壹日。
丙○○犯如附表一所示之罪，處有期徒刑捌月，減為有期徒刑肆
月，如易科罰金，以新臺幣壹仟元折算壹日。
戊○○犯如附表一所示之罪，處有期徒刑捌月，減為有期徒刑肆
月，如易科罰金，以新臺幣壹仟元折算壹日。
卯○○犯如附表一所示二罪，各處如附表一所示之刑，各減為如
附表一所示減刑後之刑。應執行減刑後有期徒刑貳月，如易科罰
金，新臺幣壹仟元折算壹日。
辰○○犯如附表一所示之罪，處拘役伍拾日，減為拘役貳拾伍日
，如易科罰金，新臺幣壹仟元折算壹日。
乙○○犯如附表一所示二罪，應各處如附表一所示之刑。應執行
有期徒刑參月，如易科罰金，以新臺幣壹仟元折算壹日。緩刑貳
年。
扣案如附表二所示之物均沒收。
    事  實
壹、前科部分
一、寅○○前於民國（下同）八十八年間因詐欺案件，經臺灣臺
    北地方法院以八十八年度易字第一四九四號判決判處有期徒
    刑五月，提起上訴後，經臺灣高等法院以八十八年度上易字
    第三六三七號判決駁回上訴確定，目前正在執行中（未構成
    累犯）。
二、甲○○前於九十年間因偽造文書案件，經臺灣基隆地方法院
    以九十年度訴字第六０四號判決判處有期徒刑三月確定，於
    九十一年十一月十九日易科罰金執行完畢（構成累犯）。
三、丙○○前於九十五年間因詐欺案件，甫經臺灣彰化地方法院
    於九十六年八月十六日以九十六年度彰簡字第五九六號判決
    判處有期徒刑五月確定（未構成累犯）。
貳、犯罪事實
一、壬○○與丙○○、甲○○、寅○○、癸○○、丁○○、戊○○、辰○○共同基於意圖為自己不法所有之犯意聯絡，先由
    戊○○（為宙○○前夫之三叔）提供作案目標給壬○○，復
    推由丙○○夥同甲○○於九十六年二月五日上午九時許，前
    往宙○○所經營位在臺南市○區○○路三０七號之【佳弘西
    藥行】，丙○○以頭痛為由向宙○○購買成藥，當場服用後
    ，隨即佯裝身體不適且有誘發輕微中風之跡象，宙○○緊急
    將丙○○送至財團法人臺灣基督長老教會新樓醫院（下簡稱
    新樓醫院）診療期間，甲○○陸續以電話召來丁○○（自稱
    係丙○○之姪子）、癸○○（自稱為丁○○之友人）到場關
    切，癸○○到院後另以電話聯絡召來壬○○（自稱為癸○○
    之胞兄）、辰○○到場助勢，斯時戊○○亦偕同寅○○（自
    稱為戊○○之友人）佯裝至新樓醫院探病巧遇宙○○，並主
    動趨前與宙○○交談及表達關切此事，亦與其後趕抵新樓醫
    院為丙○○等人助勢之壬○○之間互動熱絡，戊○○續而假
    意向宙○○提議稱應儘快與壬○○等人達成和解，以避免衍
    生事端，並佯稱與壬○○係舊識，願意代為出面進行調解賠
    償事宜，宙○○因而陷於錯誤不疑有他，遂聽從戊○○之提
    議，於同日中午一時許，在【佳弘西藥行】內與壬○○、甲○○、癸○○、戊○○、寅○○、辰○○等人協商和解事宜
    （丁○○則先佯稱戴丙○○轉至臺大醫院斗六分院診療，嗣
    於亥○○返家前才趕抵現場），癸○○原要求宙○○支付新
    臺幣（下同）七十萬元作為賠償，幾經協商後，壬○○等人
    同意以十五萬元做為賠償金，惟在宙○○之夫林永清外出籌
    措賠償金期間，宙○○之子亥○○適於同日下午三時許自外
    返家，於了解事發經過後，察覺全案可能係丙○○等人自導
    自演藉以作為索取金錢之詐騙伎倆，遂當場提議希望報警介
    入處理，此舉引起癸○○、丁○○不滿並擔憂詐欺計畫可能
    無法得逞，其二人竟另行基於傷害之犯意聯絡，動手攔阻亥
    ○○報警，並聯手毆打亥○○，致亥○○受有右前額擦挫傷
    （零點五乘以二公分）、右頸擦挫傷（一乘以三公分）、右
    髖擦挫傷（零點五乘以三公分）等傷害，宙○○見狀趨前勸
    阻時，亦遭丁○○、癸○○承前開傷害之犯意聯絡接續毆打
    ，宙○○因而受有腦震盪無意識喪失、眼瞼及眼周區之挫傷
    、臉、頸及頭皮磨損或擦傷等傷害，宙○○唯恐亥○○繼續
    遭受不測仍同意支付業已合意之十五萬元賠償金後，丁○○
    、癸○○始罷手。嗣壬○○、丁○○、癸○○、戊○○、寅
    ○○、辰○○與宙○○、亥○○依約於同日晚間七時二十分
    許，在臺南縣仁德鄉○○道旁之家樂福賣場外進行和解，由
    丁○○佯裝代理丙○○簽訂和解書，癸○○佯裝擔任見證人
    ，其餘之人則在現場負責把風，詎丁○○、癸○○竟另行基
    於行使偽造私文書之犯意聯絡，由丁○○於和解書上之甲方
    欄偽造「陳宏昌」之簽名及指印，癸○○則於見證人欄上偽
    造「葉俊國」之簽名及指印後，將偽造之和解書交付予宙○○，足生損害於「陳宏昌」、「葉俊國」，宙○○、亥○○
    於交付款項前要求丁○○、癸○○出示身分證影本作為身分
    證明及雙方和解之憑據，此舉另引起在場之壬○○不滿，竟
    單獨另行基於恐嚇之犯意，手持玩具烏茲衝鋒槍作勢要對亥
    ○○開槍，並以「你很白目，這是真槍，我要開槍把你作掉
    」等加害生命之言詞恐嚇亥○○致生危害於安全，宙○○、
    亥○○見狀立即交付十五萬元予丁○○收受後，壬○○、丁○○、癸○○始同乘一部車離去。戊○○則搭載寅○○、辰
    ○○並佯稱欲護送宙○○、亥○○返家，途中寅○○唯恐宙
    ○○、亥○○仍有報警處理之舉，竟單獨另行起意，於當日
    晚間十一時許去電宙○○，並以「假如妳兒子去報警的話，
    我一定會讓他趴下」等加害生命之言詞恫嚇宙○○致生危害
    於安全。
二、緣甲○○、庚○○二人於九十六年三月中旬，曾多次至午○○所經營位在高雄市○○區○○路一０八號之【心蘭服飾店
    】購買衣物而知悉午○○可代為簽賭六合彩，壬○○與庚○○、寅○○、甲○○、癸○○、丁○○、辛○○（後一人另
    行審結）即共同基於意圖為自己不法所有及行使偽造私文書
    之犯意聯絡，先推由甲○○、庚○○於同年月二十日下午四
    時許，向午○○下注簽賭六合彩取得簽注單後，旋由庚○○
    將簽注單交由壬○○按午○○開立之簽注單樣式偽造當期六
    合彩中獎號碼之簽注單一紙，甲○○、庚○○復於翌日即二
    十一日上午十時三十分許，持壬○○偽造之簽注單一紙，向
    午○○出示以表徵係由午○○開立者而行使之，並佯稱簽中
    當期六合彩之二、三、四星要求如數支付一百餘萬元之彩金
    ，足以生損害於午○○，經午○○核對後當場發覺甲○○、
    庚○○所出示之簽注單係出於偽造之電腦繕打簽注單收執聯
    ，與其所開立之手寫簽注單收執聯不同而拒絕支付款項，甲○○遂當場主動降價要求支付半數之彩金五十萬元作為賠償
    金，旋以電話連絡匿伏在外之寅○○、癸○○、丁○○三人
    到場助勢並對午○○咆哮應照價支付彩金（壬○○、辛○○
    二人則在服飾店外之車上，分別負責指揮監控及擔任把風工
    作），斯時因午○○獨自在店內，見癸○○、丁○○、寅○○語氣凶悍、態度蠻橫，並在店內停留約二小時，唯恐對其
    不利因而心生畏懼同意交付彩金，並提議於當日晚間七時許
    至其店內交付款項，嗣甲○○等人因懷疑午○○已報警處理
    ，遂未登門取款而未得逞。
三、壬○○與庚○○、寅○○、甲○○、癸○○、丁○○、卯○○、辛○○（後一人另行審結）又另行起意，共同基於意圖
    為自己不法所有及行使偽造私文書之犯意聯絡，由卯○○提
    供作案目標，壬○○則負責聯絡指揮甲○○、庚○○、寅○○先於九十六年三月二十二日下午四時許，前往地○○所經
    營位在高雄市左營區○○○路一００一號之【求財彩券商行
    】下注簽賭六合彩（每注十元、所下注數約五百至六百注、
    簽賭金額約五千至六千元），簽注期間，甲○○、庚○○數
    度要求地○○更改簽注號碼（退注），藉以分散地○○注意
    力，寅○○則趁地○○疏於注意之際，私下取走地○○撕毀
    後丟棄在店內垃圾桶中之退注簽注單，為地○○當場發現並
    暗自記下該退注簽注單存根聯之編號，並質問寅○○為何私
    自取走棄置於垃圾筒內之簽注單，旋遭寅○○矢口否認，寅
    ○○隨後即將前開退注之簽注單交付予壬○○，再由壬○○
    指派丁○○、辛○○至高屏地區一帶之賣場、文具行購買與
    簽注單相同樣式之二聯式送貨單後，由壬○○以前開退注簽
    注單為樣式，偽造簽注單收執聯及存根聯各一紙後，交由甲○○、寅○○及癸○○於翌日上午十一時許，向地○○出示
    前開偽造之簽注單收執聯以表徵係地○○所開立者而行使之
    ，並佯稱簽中當期六合彩之二、三、四星要求支付一百零二
    萬餘元之彩金，足以生損害於地○○，旋遭地○○以所出示
    之簽注單收執聯係經偽造為由，當場拒絕支付彩金，寅○○
    等人隨即要求地○○出示其等前日即二十二日之簽注單存根
    聯以資核對，寅○○續而趁地○○忙於找尋之際，假意協助
    ，並趁機將所夾帶之偽造簽注單存根聯一紙置於地○○店中
    後方辦公室內堆放影印紙箱之牆角夾縫處，隨後即對地○○
    佯稱係自該處尋獲該紙簽注單之收執聯，並稱簽中巨額彩金
    卻遭遇無錢可領之窘境，均係地○○個人疏失所致，命地○○照價付款賠償；雙方對賠償事宜之意見相左僵持許久（期
    間壬○○數度以行動電話指導寅○○及癸○○如何進行交涉
    談判之技巧），嗣地○○見寅○○、癸○○態度兇惡，且唆
    使數名陌生男子在店外駐足助勢，唯恐影響其商店生計或對
    蘇美鋒（彩券行店員）不利，於心生畏懼之情況下，遂當場
    支付十萬元予癸○○，癸○○始率眾離去。
四、壬○○與庚○○、寅○○、甲○○、癸○○、丑○○、丁○○、巳○○、辛○○（後一人另行審結）共同基於意圖為自
    己不法所有及行使偽造私文書之犯意聯絡，先由丑○○提供
    作案目標，壬○○則負責聯絡指揮丑○○、甲○○、庚○○
    於九十六年四月十七日下午五時許，相偕前往天○○所經營
    位在臺北縣萬里鄉○里村○○路五０號之【羊咩咩彩券投注
    站】，由庚○○出具一張六合彩港式開獎號碼表（表格背面
    以黑色簽字筆寫有六組號碼，每組號碼都是由六個號碼所組
    成），要求天○○根據其出示之開獎號碼表背面所記載六組
    號碼中第一、三、五組號碼代為簽注六合彩二、三、四星各
    一注（下注總金額為一萬二千元）；天○○不疑有他，遂依
    照庚○○之指示下注，復依照庚○○之要求，將簽注之三組
    號碼抄寫在印有【上好船舶當舖】字樣之便條紙上，並於該
    張便條紙上畫圓圈，在圈內書寫其本人姓氏【張】之簽名後
    交由庚○○收受，藉以作為簽賭六合彩之證明單據。嗣庚○○旋將前開抄寫簽注號碼之便條紙交由壬○○按該樣式在【
    上好船舶當舖】之便條紙上偽造中獎號碼及天○○姓氏之簽
    名，復於翌日即十八日，推由丑○○、甲○○及癸○○向天
    ○○出示壬○○所偽造之簽注單以表徵係天○○所開立者而
    行使之，並佯稱簽中當期六合彩二、三、四星為由，要求支
    付九十六萬餘元之彩金，足生損害於天○○，因天○○誤認
    前開簽注單上之字跡確與其字跡相近，因而陷於錯誤，幾經
    協商後，於當日上午十一時許支付癸○○等人七十萬元之彩
    金，斯時壬○○、寅○○、丁○○、巳○○、辛○○則分別
    匿伏在外擔任把風工作。
五、壬○○與庚○○、寅○○、甲○○、癸○○、丑○○、巳○○、辛○○（後一人另行審結）再另行起意，共同基於意圖
    為自己不法所有及行使偽造私文書之犯意聯絡，先由寅○○
    提供本案犯案目標，壬○○則負責聯絡指揮丑○○、甲○○
    、庚○○共同於九十六年五月三日下午三時許，前往申○○
    所經營位在基隆市仁愛區仁愛市場【花二臺麵食批發攤位】
    ，要求代為簽注六合彩四組號碼，二、三、四星各一注（下
    注總金額為一萬元）後，由申○○出具簽注單予之，庚○○
    旋將前開簽注單交由壬○○按申○○之筆跡偽造當期六合彩
    中獎號碼之簽注單一紙，再由丑○○、甲○○、癸○○於翌
    日即四日上午十時許，持壬○○所偽造之六合彩簽注單一紙
    （其中以黑色簽字筆書寫記載之號碼共有五組，另有一組係
    以藍筆書寫）向申○○出示以表徵係申○○所開立者而行使
    之，並佯稱由申○○代簽之其中第四組號碼（即十七、三一
    、０三、四六、四四）係當期六合彩二、三、四星之中獎號
    碼，要求支付九十八萬餘元之彩金，足生損害於申○○。期
    間申○○雖曾懷疑丑○○等人所出示之簽注單係出於偽造，
    但因申○○不識字誤信前開簽注單上以藍筆書寫之十四、十
    二、三八、二二、四八等號碼字跡近似其本人書寫之字體，
    而陷於錯誤，遂向丑○○等人表示無力籌措鉅額款項，央求
    降低賠償金額並准許其延期支付，丑○○等人遂同意以四十
    三萬元作為賠償，其後雙方多次以電話聯繫結果議定於同年
    月八日交付現金三十五萬元做為賠償。嗣申○○於同年月七
    日晚上，回撥甲○○所申請使用之行動電話門號00000
    00000號，希望能再降低賠償金額時，竟遭甲○○單獨
    另行起意以「這筆錢是阮幼齒（指庚○○）簽中的，她先生
    住三重埔，到時候她先生如果知道可能會出面處理，他們會
    怎麼處理，我也不知道」等語恫嚇，致申○○認為甲○○可
    能會教唆三重地區之不良分子出面解決此事，致生危害其家
    人之生命、財產等情，遂仍於同年月八日下午三時三十分許
    ，在基隆市○○區○○路附近之【聯美彩券行】門前，將現
    金三十五萬元交付予癸○○，斯時壬○○、寅○○、巳○○
    匿伏在交款地點附近把風，辛○○則於申○○支付款項時坐
    在交款地點騎樓下之機車上負責把風及接應工作。
六、壬○○與甲○○、癸○○、寅○○、庚○○、丁○○、丑○○、真實姓名年籍不詳綽號「蘇仔」之成年男子另行起意，
    共同基於意圖為自己不法所有及行使偽造私文書之犯意聯絡
    ，由壬○○透過綽號「蘇仔」之男子居中引介，得知黃○○○所經營位在臺北縣蘆洲市○○里○○街一五三巷十二號之
    投注站，可代為簽賭六合彩，遂於九十六年七月二十六日，
    指揮甲○○、庚○○、丑○○先行向黃○○○下注簽賭六合
    彩時，並要求黃○○○在五張一式二份之便條紙上寫下甲○○等人簽賭之號碼，及寫上簽賭日期以資證明後，將便條紙
    一份五張交由甲○○等人取回，壬○○即依取回之便條紙上
    字跡偽造有當期六合彩中獎號碼之簽注單，續而於翌日即二
    十七日，指揮癸○○、丑○○及綽號「蘇仔」等三人持壬○○所偽造之前開簽注單，前往黃○○○所經營之投注站，佯
    稱為前日簽賭簽中當期六合彩之二、三、四星共計彩金五十
    一萬元（起訴書誤載為一百二十餘萬元）之甲○○等人代領
    彩金，並提示前開偽造之簽注單作為表徵係黃○○○所開立
    者以為行使，足生損害於黃○○○，黃○○○因尋覓不到前
    日簽注單之正本以資核對，僅憑偽造簽注單上之簽注日期及
    號碼近似其筆跡而陷於錯誤，期間壬○○與丁○○、寅○○
    則共同匿伏在投注站外負責把風，其中壬○○數度以行動電
    話指導癸○○、丑○○如何進行交涉談判之技巧，致使黃○○○不疑有他，而向癸○○等三人表示其無力籌措鉅額之賠
    償金，與癸○○等三人協商達成先行支付現金四萬六千元，
    不足部分再開立支票作為抵償之合意，黃○○○即當場交付
    四萬六千元予癸○○、丑○○等人，其後黃○○○方察覺癸○○、丑○○、「蘇仔」三人出具之簽注單係屬偽造，始知
    受騙。嗣於同日下午二時許，「蘇仔」單獨登門領取尾款時
    ，遭黃○○○斥責遭受詐騙，遂未再登門領取餘款。
七、壬○○與甲○○、庚○○、癸○○、寅○○、丁○○、辛○○（後一人另行審結）共同基於意圖為自己不法所有及行使
    偽造私文書之犯意聯絡，由壬○○提供犯案目標並負責指揮
    ，復推由甲○○、庚○○於九十六年四月十二日，至戌○○
    所經營位在臺北縣蘆洲市○○街四０號之【天麗彩券行】，
    要求戌○○依據其等所提供寫有簽注號碼（每張各一組號碼
    、每組號碼五個數字）之便條紙二張代為簽賭，共計下注六
    合彩二、三、四星各一注，金額約四千元，甲○○復請求戌
    ○○將其等之下注號碼抄錄於二張空白小紙條作為證明單據
    。庚○○取得前開簽注單後，當晚旋交由壬○○以相同樣式
    之便條紙按戌○○筆跡進行描繪，偽造寫有當期六合彩中獎
    號碼之簽注單後。再推由甲○○、癸○○於翌日即十三日上
    午十一時許，向戌○○出示前開偽造之六合彩簽注單以表徵
    係其開立者而行使之，並要求支付彩金九十六萬餘元，足生
    損害於戌○○，詎戌○○發現前開簽注單非出自其筆跡而係
    偽造為由，當場拒絕支付彩金。癸○○見狀立即撥打電話予
    壬○○回報現場狀況，壬○○旋帶領丁○○、辛○○及數名
    真實姓名年籍不詳之成年男子進入店內，對戌○○咆哮是否
    不願意認帳並強索款項，部分人員則在門口把風駐守，壬○○、丁○○、辛○○隨後先行離去，與寅○○分別駕車於附
    近把風監控。嗣壬○○、丁○○、辛○○駕駛一部紅色自小
    客車停放店門口，丁○○、辛○○下車以三字經怒罵戌○○
    ，戌○○見壬○○等人數眾多，態度惡劣，唯恐遭受不測，
    在心生畏懼之情況下，被迫交付一萬元予甲○○等人，壬○○始指示現場人員離去。
八、甲○○與寅○○、乙○○、庚○○共同基於意圖為自己不法
    所有及行使偽造私文書之犯意聯絡，先由甲○○與庚○○事
    先前往玄○○位在南投市○○里○○○路○街十二號之住家
    簽賭六合彩數次，藉以取得玄○○使用之六合彩簽注單樣式
    及筆跡；復於九十六年六月十一日，由甲○○先以電話向其
    女乙○○表示：「會自基隆帶描繪工具南下教妳練習」等語
    （意謂指示乙○○偽造六合彩簽單）；甲○○、寅○○再於
    同年月十二日下午四時許，至玄○○上開住家，持已寫有五
    組簽注號碼之便條紙一張，向玄○○下注簽賭六合彩二、三
    、四星各零點五注，下注金額約五千元，隨後甲○○拿出相
    同樣式之計算紙要求玄○○將下注號碼抄錄於上，並簽寫「
    香港、六月十二日」字樣作為確認該次簽注之簽注單證明；
    同日晚間甲○○旋攜帶前開之六合彩簽注單，前往乙○○位
    於雲林縣斗六市之居所，指示乙○○以相同樣式之計算紙按
    玄○○筆跡進行描繪，偽造當期六合彩中獎號碼。嗣甲○○
    、寅○○於翌日即十三日上午十一時許，向玄○○出示由乙○○所偽造之簽注單以表徵係玄○○開立者而行使之，並要
    求支付簽中一組二、三、四星之彩金五十一萬餘元，足生損
    害於玄○○。經玄○○核對後發現只簽中二星，當場表示僅
    願意給付二星中獎彩金。詎甲○○、寅○○、庚○○早已預
    見詐術遭識破未得逞之可能，旋由甲○○改以『這次下注是
    「阿妹仔」（指庚○○）委託簽的，「阿妹仔」的老公是「
    七逃郎」（臺語：流氓、混混之意），不給五十一萬元彩金
    的話，就要叫「阿妹仔」的老公出面處理』等語恫嚇玄○○
    如不支付即要報警處理，並當場作勢撥打電話報警。玄○○
    因畏懼甲○○果真教唆流氓份子致生危害其及家人之生命財
    產安全之情況下，立即籌措現金三十萬元，於同日下午六時
    許在友人家中交付予甲○○、寅○○。
九、壬○○與甲○○、癸○○、寅○○、丁○○、真實姓名年籍
    不詳綽號「白金仔」之成年男子共同基於意圖為自己不法所
    有及行使偽造私文書之犯意聯絡，由甲○○提供犯案目標，
    壬○○則負責聯絡指揮綽號「白金仔」之成年男子、甲○○
    再於九十六年六月十九日下午三時許，至宇○○所經營位於
    宜蘭縣頭城鎮○○路○段三八一號【小君檳榔攤】，由甲○○持已寫有六組，每組五個下注號碼之紙張（背面為預測六
    合彩開獎號碼之廣告單），向宇○○下注簽賭六合彩二、三
    、四星各零點五注，簽賭金額約五千八百元，並經宇○○將
    下注號碼抄錄存底，甲○○另要求宇○○於前開廣告單上註
    記「六月十九日，五千八百元收」等字樣作為簽注單之證明
    ，並交由壬○○於同日晚間在相同樣式之廣告單，按宇○○
    筆跡進行偽造當期六合彩中獎號碼。甲○○、癸○○再於翌
    日即二十日上午十一時許，向宇○○出示該偽造六合彩中獎
    號碼之簽注單以表彰係宇○○所開立者而行使之，足生損害
    於宇○○，並要求支付簽中二、三、四星之彩金五十五萬餘
    元。宇○○因之前有將甲○○簽注號碼抄錄存底，立即表示
    該簽注單係經偽造而當場拒絕支付彩金，惟甲○○、癸○○
    見狀旋口出惡言強索彩金，致宇○○心生畏懼，當場被迫先
    行交付二萬元予甲○○，並稱向組頭「阿財」詢問後再決定
    應支付之彩金數額，而約定當日中午之後再行領取剩餘彩金
    。甲○○旋即撥打電話將此情向在附近把風駐守之壬○○、
    寅○○、丁○○回報，並依壬○○指示先行離去，嗣甲○○
    、癸○○依約再度前往領取剩餘彩金時，遭真實姓名年籍不
    詳綽號「阿財」之成年男子率眾強押上車載走，壬○○等人
    始未再前去向宇○○索取剩餘彩金。
十、壬○○與甲○○、庚○○、癸○○、寅○○、丁○○共同基
    於意圖為自己不法所有及行使偽造私文書之犯意聯絡，由甲○○提供犯案目標後，壬○○負責指揮甲○○、庚○○先於
    九十六年五月二十九日下午五時許，至未○○所經營位在南
    投縣集集鎮○○路三二一號之【永順租車行】，由甲○○持
    六張寫有下注號碼（每張各一組號碼）之紙張，向未○○下
    注簽賭六合彩二、三、四星各一注，未○○之妻米羽涵依據
    甲○○所出示之下注號碼抄錄於二聯式（一張藍色收執聯、
    一張黃色存根聯）簽單簿後，交付六張藍色之收執聯予甲○○，嗣甲○○藉故金錢不夠要求取消其中一組號碼，共計簽
    注五組二、三、四星，簽注金額約一萬餘元，並向未○○取
    回該寫有退注號碼之黃色存根聯，藉以取得未○○所使用之
    六合彩簽單樣式及筆跡；庚○○取得該六合彩簽注單後，旋
    交由壬○○於當晚在樣式相同之二聯式送貨單上，依未○○
    之筆跡，偽造當期六合彩之中獎號碼。甲○○、癸○○再於
    翌日即三十日下午二時許，向未○○出示該偽造之六合彩簽
    注單以表彰係其所開立者而行使之，並要求支付簽中一組六
    合彩二、三、四星之彩金一百零二萬元，足生損害於未○○
    ，未○○因一時無法察覺有異而陷於錯誤，遂同意先行支付
    現金六萬元，另由其妻米羽涵開立票面金額分別為三十萬元
    、二十萬元之支票二張（票號各為ＬＣ0000000號、
    ＬＣ0000000號）予甲○○，斯時壬○○、寅○○、
    丁○○則在外負責把風監控。詎癸○○為要求未○○應履行
    給付支票票款之承諾，竟另行起意以【如不支付彩金，要將
    抓未○○去山上「種蕃薯」（臺語：意指活埋）】等危害生
    命之言詞恫嚇，致生危害安全於未○○。事後未○○始發覺
    甲○○所出示之中獎簽注單係屬偽造，而將前開二紙支票申
    報止付。
十一、壬○○與甲○○、癸○○、寅○○、丁○○共同基於意圖
      為自己不法所有及行使偽造私文書之犯意聯絡，由甲○○
      提供犯案目標，壬○○則負責聯絡指揮，先由甲○○於九
      十六年六月二十一日上午十時許，前往酉○○所經營位在
      宜蘭縣羅東鎮○○路○段二九號之久久彩券行，持一張寫
      有下注號碼之紙張，向酉○○下注六合彩二、三、四星三
      組號碼（每組號碼六個數字）各零點五注，酉○○將下注
      號碼抄錄在一式二份之空白紙張上後，將其中一份交予甲○○，另一份則由酉○○留存以為憑據。甲○○取得六合
      彩簽注單後，旋交由壬○○於當晚以相同樣式之便條紙按
      酉○○筆跡進行偽造當期六合彩中獎號碼。甲○○、癸○○再於翌日即二十二日上午十時三十分許，向酉○○出示
      前開偽造六合彩中獎號碼之簽注單以表彰係酉○○所開立
      者而行使之，並要求支付簽中一組二、三、四星之彩金，
      足生損害於酉○○，詎酉○○當場核對存底之簽注單發覺
      甲○○等人出示之簽注單係屬偽造而當場拒絕支付彩金。
      甲○○、癸○○見狀遂撥打電話向在附近負責把風之壬○○、寅○○、丁○○回報現場狀況，並聽從壬○○指示繼
      續於該店騎樓下逗留，不久，甲○○、癸○○於該處騎樓
      遭數名真實姓名年籍不詳之男子毆打後逃離而未得逞。
參、案經內政部警政署刑事警察局、臺南市警察局刑事警察大隊
    及臺南市警察局第一分局共同報告臺灣臺南地方法院檢察署
    檢察官偵查起訴。
    理  由
壹、本件被告壬○○、丁○○、癸○○、寅○○、甲○○、丙○○、丑○○、巳○○、戊○○、辰○○、庚○○、卯○○、
    乙○○所犯前開各罪，均係屬死刑、無期徒刑、最輕本刑為
    三年以上有期徒刑以外之罪，亦非屬高等法院管轄之第一審
    案件，其等於準備程式進行中，先就被訴事實為有罪之陳述
    ，經法官告知簡式審判程式之旨，並聽取檢察官之意見後，
    依刑事訴訟法第二百七十三條之一第一項、第二百七十三條
    之二等規定，本院合議庭裁定由受命法官獨任進行簡式審判
    程序，且不受同法關於證據能力認定及調查方式規定之限制
    ，合先敘明。
貳、前開犯罪事實有以下事證可資證明：
一、證明犯罪事實一之證據如下：
  (一)被告壬○○、丁○○、癸○○、寅○○、甲○○、丙○○、
    戊○○、辰○○等人於警偵訊及本院審理時坦承不諱。
  (二)證人即共同被告壬○○、丙○○、甲○○、癸○○、丁○○
    、辰○○、戊○○於警偵訊之證述。
  (三)證人即告訴人宙○○、亥○○於警偵訊之證述。
  (四)證人即在場人林永清於警詢之證述。
  (五)臺南市立醫院九十六年二月五日出具告訴人亥○○之診斷證
    明書、新樓醫院九十六年二月十二日出具之告訴人宙○○診
    斷證明書各一份（警卷(二)第五六三、五六四頁）。
  (六)被告丁○○、癸○○偽造「陳宏昌」、「葉俊國」簽名及指
    印之和解書一紙（警卷(二)第五六五頁）。
  (七)新樓醫院於九十六年七月三日以新樓歷字第０九六０四五一
    號函檢送被告丙○○之病歷資料一份（警卷(二)第五六六至五
    七六頁）。
  (八)新樓醫院監視錄影機翻拍照片九幀（警卷(一)二五二至二五八
    頁）。
  (九)被告等人之通聯紀錄及基地臺位址資料各一份（附於壬○○
    等持槍恐嚇、詐欺強盜犯罪組織集團成員一覽表所示警卷內
    ）。
  (十)扣案之玩具烏茲衝鋒槍一支，經鑑定不具殺傷力，此有內政
    部警政署刑事警察局九十六年十月二十六日刑鑑字第０九六
    ０一四五四六一號槍彈鑑定書一份。
二、證明犯罪事實二之證據如下：
  (一)被告壬○○、庚○○、寅○○、甲○○、癸○○、丁○○等
    六人於警偵訊及本院審理時坦承不諱。
  (二)證人即共同被告壬○○、庚○○、甲○○、癸○○、己○○
    、辛○○、丁○○於警偵訊之證述。
  (三)證人即被害人午○○於警偵訊之證述。
  (四)被告等六人之通聯紀錄及基地臺位址資料各一份。
三、證明犯罪事實三之證據如下：
  (一)被告壬○○、庚○○、寅○○、甲○○、癸○○、丁○○、
    卯○○等七人於警偵訊及本院審理時坦承不諱。
  (二)證人即共同被告壬○○、庚○○、甲○○、癸○○、辛○○
    、丁○○、卯○○於警偵訊之證述。
  (三)證人即被害人地○○、蘇美鋒於警偵訊之證述。
  (四)被告卯○○、丁○○、辛○○、壬○○、寅○○、癸○○之
    通聯監聽譯文各一份。
  (五)被告等七人之通聯紀錄及基地臺位址資料各一份。
四、證明犯罪事實四之證據如下：
  (一)被告壬○○、庚○○、寅○○、甲○○、癸○○、丑○○、
    丁○○、巳○○等八人於警偵訊及本院審理時坦承不諱。
  (二)證人即共同被告壬○○、庚○○、甲○○、癸○○、丑○○
    、丁○○、巳○○於警偵訊之證述。
  (三)證人即被害人天○○、羅秀玉於警偵訊之證述。
  (四)被害人天○○所提供之簽單樣式（其上印有上好船舶當舖字
    樣）一份。
  (五)被告甲○○、壬○○、寅○○、丁○○之通聯電話監聽譯文
    各一份。
  (六)被告等八人之通聯紀錄及基地臺位址資料各一份。
  (七)在被告壬○○住處扣得之【上好船舶當舖】便條紙三張。
五、證明犯罪事實五之證據如下：
  (一)被告壬○○、庚○○、寅○○、甲○○、癸○○、丑○○、
    巳○○等七人於警偵訊及本院審理時坦承不諱。
  (二)證人即共同被告壬○○、庚○○、甲○○、癸○○、丑○○
    、辛○○、巳○○於警偵訊之證述。
  (三)證人即被害人申○○於警偵訊之證述。
  (四)偽造之簽注單一紙（警卷第三八六頁）。
  (五)被告壬○○、寅○○、巳○○之通聯電話監聽譯文各一份。
  (六)被告等七人之通聯紀錄及基地臺位址資料一份。
六、證明犯罪事實六之證據如下：
  (一)被告壬○○、甲○○、癸○○、寅○○、庚○○、丁○○、
    丑○○等七人於警偵訊及本院審理時坦承不諱。
  (二)證人即共同被告庚○○、甲○○、癸○○、丑○○、丁○○
    於警偵訊之證述。
  (三)證人即被害人黃○○○於警偵訊之證述。
  (四)被告壬○○與丑○○、癸○○之通訊監察譯文一份。
  (五)被告等七人之通聯紀錄及基地臺位址資料一份。
七、證明犯罪事實七之證據如下：
  (一)被告壬○○、甲○○、庚○○、癸○○、寅○○、丁○○等
    六人於警偵訊及本院審理時坦承不諱。
  (二)證人即共同被告甲○○、庚○○於警偵訊之證述。
  (三)證人即被害人戌○○於警偵訊之證述。
  (四)被告壬○○、癸○○之通聯電話監聽譯文各一份。
  (五)被告等六人之通聯紀錄及基地臺位址資料一份。
八、證明犯罪事實八之證據如下：
  (一)被告甲○○、庚○○、寅○○、乙○○等四人於警偵訊及本
    院審理時坦承不諱。
  (二)證人即共同被告乙○○於警偵訊之證述。
  (三)證人即被害人玄○○於警偵訊之證述。
  (四)被告甲○○、寅○○、乙○○之通聯電話監聽譯文各一份。
九、證明犯罪事實九之證據如下：
  (一)被告壬○○、甲○○、癸○○、寅○○、丁○○等五人於警
    偵訊及本院審理時坦承不諱。
  (二)證人即共同被告壬○○、甲○○、癸○○於警偵訊之證述。
  (三)證人即被害人宇○○於警偵訊之證述。
  (四)被告壬○○、甲○○、癸○○、寅○○、丁○○之通聯電話
    監聽譯文各一份。
  (五)被告等五人之通聯紀錄及基地臺位址資料一份。
十、證明犯罪事實十之證據如下：
  (一)被告壬○○、甲○○、庚○○、癸○○、寅○○、丁○○等
    六人於警偵訊及本院審理時坦承不諱。
  (二)證人即共同被告壬○○、甲○○、癸○○於警偵訊之證述。
  (三)證人即被害人未○○於警偵訊之證述。
  (四)在被告壬○○住處扣得之發票人米羽涵（即被害人未○○之
    妻）開立之支票一紙。
  (五)被告壬○○、寅○○、巳○○之通聯電話監聽譯文各一份。
  (六)被告等七人之通聯紀錄及基地臺位址資料一份。
  (七)在南投縣集集度假村門口所拍攝被告壬○○、寅○○等人所
    駕駛自小客車之跟監照片十六幀（警卷第三九三至三九六頁
    ）。
十一、證明犯罪事實十一之證據如下：
  (一)被告壬○○、甲○○、癸○○、寅○○、丁○○等五人於警
    偵訊及本院審理時坦承不諱。
  (二)證人即共同被告壬○○、甲○○、癸○○於警偵訊之證述。
  (三)證人即被害人酉○○、陳聖聰於警偵訊之證述。
  (四)被告壬○○、甲○○、癸○○、寅○○、丁○○之通聯電話
    監聽譯文各一份。
  (五)被告等五人之通聯紀錄及基地臺位址資料一份。
參、論罪科刑
一、程序事項
  (一)本件移送併辦部分（即九十六年度偵字第一七一一０號），
    與檢察官於起訴書犯罪事實(一)至(五)、(八)至(十三)已敘明之犯罪事
    實均屬相同，應屬事實上同一案件，本院自當一併審究，合
    先敘明。
  (二)公訴人於起訴書犯罪事實一，業已論及被告丁○○、癸○○
    行使偽造私文書部分之事實，以及被告寅○○恐嚇危害安全
    部分之事實，僅因漏列起訴法條，業經蒞庭檢察官當庭追加
    起訴法條，故本院自得一併審究。
  (三)公訴人原就犯罪事實一，認被告壬○○另犯刑法第三百二十
    八條第一項之強盜罪，然蒞庭檢察官業於本院審理時當庭變
    更起訴法條為刑法第三百零五條第一項之恐嚇危害安全罪，
    而考其起訴事實業已敘及被告壬○○恐嚇危害安全之事實，
    基本社會事實尚屬同一，應予准許，均合先敘明。
二、按在紙上或物品上之文字、符號、圖畫、照像，依習慣或特
    約，足以為表示其用意之證明者，關於本章及本章以外各罪
    ，以文書論，刑法第二百二十條第一項定有明文。查簽注單
    通常僅在紙上，填寫一定之號碼，如單從該記載內容上之形
    式觀之，殊無法瞭解其為何種用意之證明，惟依據我國地下
    六合彩之簽注習慣，已足以表示該一定號碼之記載乃持有者
    確向組頭或投注站下單簽注六合彩之憑據，亦為向組頭或投
    注站領取中獎彩金之憑證，自屬應以「文書」論。次按刑法
    第三百四十六條第一項之恐嚇取財罪，與同法第三百三十九
    條第一項之詐欺取財罪，二者之區別，在於前者係施用使人
    心生畏怖之恐嚇手段，致被害人心生畏懼，明知不應交付財
    物而交付，後者則係施用詐術手段，使人陷於錯誤，誤信為
    應交付財物而交付。惟上開之恐嚇手段，常以虛假之事實為
    內容，故有時亦不免含有詐欺之性質，倘含有詐欺性之恐嚇
    取財行為，足使人心生畏懼時，自應僅論以高度之恐嚇取財
    罪，殊無再適用詐欺取財罪之餘地；又「恐嚇之性質，不以
    違法為必要，雖屬合法之事，若以恐嚇要挾，仍構成恐嚇取
    財罪。本件原判決既認定被告等以如不給錢，將向警方檢舉
    等語，恫嚇林明傳付款，能否謂被告等所犯僅止於詐欺而未
    涉及恐嚇取財，不無研求餘地」；又共同正犯之意思聯絡，
    不限於事前有所協定，其為行為當時基於相互之認識，以共
    同犯罪之意思參與者，亦無礙於共同正犯之成立。恐嚇取財
    之罪質，非不含有詐欺性，且恐嚇取財與詐欺，僅係取得財
    物之手段不同，而於圖得不法所有，以非法方法取得他人財
    物之點，兩者並無差異；又「本件依原判決之認定，上訴人
    於行詐之初，主觀上本無以偽造私文書並據以行使資為詐欺
    取財手段之牽連犯罪意思，其偽造及行使偽造私文書之犯意
    既係起於受被害人等逼債後之搪塞行為，且從社會一般客觀
    上觀察，詐欺取財行為完成後，亦非必以偽造私文書並據以
    行使為方法，偽造私文書並據以行使更非詐欺取財之當然結
    果」（最高法院三十年上字第六六八號判例要旨、八十二年
    度臺上字第五三一六號、八十四年度臺上字第一九九三號、
    七十六年度臺上字第七一七八號、七十四年度臺上字第六八
    一號判決要旨參照）。
三、本件被告就各犯罪事實所犯罪名分列如下：
  (一)查證人即告訴人宙○○係因被告丙○○佯裝服用藥物後身體
    不適，誤認其所販售之成藥造成本件藥物使用糾紛，加上其
    餘被告在旁托詞助勢要求證人賠償，以致其陷於錯誤，雖證
    人亥○○一度懷疑可能係屬詐騙伎倆，但仍不知悉其等確受
    到詐騙而同意支付賠償金，至被告丁○○、癸○○固一度以
    傷害證人宙○○、亥○○之方式阻止其等報警處理，證人宙
    ○○、亥○○仍在陷於錯誤之際，僅係為避免徒增紛擾而仍
    願意支付業已達成合意之賠償金，而非因被告等人轉以恐嚇
    取財之犯意，脅迫證人宙○○支付所致，此外，被告壬○○
    、寅○○所為之恐嚇犯行，僅係為防堵證人亥○○報警拆穿
    其等詐騙伎倆而為，是以，被告壬○○、丁○○、癸○○、
    寅○○、甲○○、丙○○、戊○○、辰○○就犯罪事實一所
    為，均係犯刑法第三百三十九條第一項之詐欺取財既遂罪，
    而其等八人就前開詐欺取財之犯行，有犯意聯絡與行為分擔
    ，均應論以共同正犯，至公訴人認被告八人此部分應係犯刑
    法第三百三十九條第三項、第一項之詐欺取財未遂罪及同法
    第三百四十六條第一項之恐嚇取財既遂罪，容有誤會，考之
    此部分社會事實上屬同一，爰依法變更起訴法條為刑法第三
    百三十九條第一項之詐欺取財既遂罪，附此敘明。又被告壬○○、寅○○另犯刑法第三百零五條之恐嚇危害安全罪。被
    告丁○○、癸○○另犯刑法第二百七十七條第一項之普通傷
    害既遂罪及刑法第二百十六條、第二百十條之行使偽造私文
    書罪；而其等於利用同一密集之時間、地點傷害告訴人亥○○、宙○○，顯係基於同一之犯意，均應評價為接續犯而僅
    論以普通傷害一罪，另其二人就前開行使偽造私文書部分之
    犯行，乃偽造私文書後，復持以行使，其偽造之低度行為為
    行使之高度行為吸收，不另論罪；又偽造私文書內所示之偽
    造「陳宏昌」、「葉俊國」之簽名或指印，乃構成文書之一
    部，均不另論罪，又被告丁○○、癸○○就前開普通傷害罪
    及行使偽造私文書之犯行，有犯意聯絡與行為分擔，均論以
    共同正犯。被告壬○○、寅○○所犯前開二罪、被告癸○○
    、丁○○所犯前開三罪，均屬犯意各別，行為互殊，應各分
    論併罰之。
  (二)查被告壬○○、庚○○、寅○○、甲○○、癸○○、丁○○
    起初或有施以行使偽造簽注單之詐術，惟遭被害人午○○識
    破後，旋改以恐嚇之手段，足徵其等對於恐嚇取財之實行，
    早有犯意聯絡，前開詐術僅係恐嚇取財手段之一，是以，依
    前開判決要旨之說明，應論以恐嚇取財罪至明。準此，核被
    告六人就犯罪事實二所為，均係犯刑法第三百四十六條第三
    項、第一項之恐嚇取財未遂罪及同法第二百十六條、第二百
    十條之行使偽造私文書罪，而被告六人業已著手於恐嚇取財
    之客觀構成要件行為之實行而不遂，應依刑法第二十五條第
    二項之規定按既遂之刑減輕之。又其等六人所為前開行使偽
    造私文書部分之犯行，乃偽造私文書後，復持以行使，其偽
    造之低度行為為行使之高度行為吸收，不另論罪。另被告六
    人就前開二犯行有犯意聯絡與行為分擔，均應論以共同正犯
    。另其等所犯前開二罪，犯意各別，行為互殊，應分論併罰
    。
  (三)查被告壬○○、庚○○、寅○○、甲○○、癸○○、丁○○
    固有以行使偽造簽注單收執聯之詐術，惟遭被害人地○○於
    被告甲○○等人下注時業已察覺其等撿拾退注簽注單之異常
    舉動而暗自記下存根聯編號，故於被告甲○○等人出示偽造
    簽注單表明中獎時，早已識破其等之詐騙伎倆後，被告甲○○等人旋改以恐嚇之手段，足徵其等對於恐嚇取財之實行，
    早有犯意聯絡，前開詐術僅係恐嚇取財手段之一，是以，依
    前開判決要旨之說明，應論以恐嚇取財罪至明。準此，核被
    告壬○○、庚○○、寅○○、甲○○、癸○○、丁○○、卯
    ○○等人就犯罪事實三所為，均係犯刑法第三百四十六條第
    一項之恐嚇取財既遂罪及同法第二百十六條、第二百十條之
    行使偽造私文書罪。又其等七人所為前開行使偽造私文書部
    分之犯行，乃偽造私文書後，復持以行使，其偽造之低度行
    為為行使之高度行為吸收，不另論罪。另被告七人就前開二
    犯行有犯意聯絡與行為分擔，均應論以共同正犯。另其等所
    犯前開二罪，犯意各別，行為互殊，應分論併罰。
  (四)查被告壬○○所偽造之簽注單，其樣式及天○○之簽名，均
    與證人天○○所書寫之簽注單及簽名極為類似，雖被告壬○○等人出示偽造簽注單時，證人天○○有所懷疑，但於當時
    並無證據證明確係被告壬○○等人偽造，故未拒絕支付彩金
    ，而採取與被告癸○○等人協商彩金支付金額之方式，雖被
    告癸○○等人當時態度強硬，惟此舉僅為加強其等詐術之遂
    行，並非改以恐嚇之方式脅迫證人天○○支付彩金，是以，
    公訴人認被告壬○○等人就此部分應成立刑法第三百四十六
    條第一項之恐嚇取財既遂罪，容有誤會，考之此部分社會事
    實上屬同一，爰依變更起訴法條為刑法第三百三十九條第一
    項之詐欺取財既遂罪，附此敘明。準此，被告壬○○、庚○○、寅○○、甲○○、癸○○、丑○○、丁○○、巳○○等
    人就犯罪事實四所為，均係犯刑法第三百三十九條第一項之
    詐欺取財既遂罪及同法第二百十六條、第二百十條之行使偽
    造私文書罪。又其等八人所為前開行使偽造私文書部分之犯
    行，乃偽造私文書後，復持以行使，其偽造之低度行為為行
    使之高度行為吸收，不另論罪。另被告八人就前開二犯行有
    犯意聯絡與行為分擔，均應論以共同正犯。另其等所犯前開
    二罪，犯意各別，行為互殊，應分論併罰。
  (五)查被告壬○○所偽造之簽注單，號碼字跡與證人申○○所書
    寫者相似，雖被告丑○○等人出示偽造簽注單時，證人申○○曾有所懷疑，但於當時並無證據證明確係被告丑○○等人
    偽造，故未拒絕支付彩金，而採取與被告癸○○等人協商降
    低彩金支付金額之方式，雖嗣後證人申○○與被告甲○○等
    人多次電話協商降低彩金數額時，遭被告甲○○以若未依約
    支付，可能委託三重地區不良份子出面解決一情予以恫嚇，
    然此舉僅係被告甲○○之個人行為，且係為加強其等詐術之
    遂行，並非改以恐嚇之方式脅迫證人申○○支付彩金，是以
    ，公訴人認被告壬○○等人就此部分均應成立刑法第三百四
    十六條第一項之恐嚇取財既遂罪，容有誤會，考之此部分社
    會事實上屬同一，爰依變更起訴法條為刑法第三百三十九條
    第一項之詐欺取財既遂罪及同法第三百零五條之恐嚇危害安
    全罪，附此敘明。準此，被告壬○○、庚○○、寅○○、甲○○、癸○○、丑○○、巳○○等人就犯罪事實五所為，均
    係犯刑法第三百三十九條第一項之詐欺取財既遂罪及同法第
    二百十六條、第二百十條之行使偽造私文書罪。另被告甲○○另犯刑法第三百零五條之恐嚇危害安全罪。又其等七人所
    為前開行使偽造私文書部分之犯行，乃偽造私文書後，復持
    以行使，其偽造之低度行為為行使之高度行為吸收，不另論
    罪。另被告七人就前開詐欺取財罪及行使偽造私文書罪之犯
    行，有犯意聯絡與行為分擔，均應論以共同正犯。另被告壬○○、庚○○、寅○○、癸○○、丑○○、巳○○等人所犯
    前開二罪，被告甲○○所犯前開三罪，均屬犯意各別，行為
    互殊，應分論併罰。
  (六)核被告壬○○、甲○○、癸○○、寅○○、庚○○、丁○○
    、丑○○等人就犯罪事實六所為，均係犯刑法第三百三十九
    條第一項之詐欺取財既遂罪及同法第二百十六條、第二百十
    條之行使偽造私文書罪。又其等七人所為前開行使偽造私文
    書部分之犯行，乃偽造私文書後，復持以行使，其偽造之低
    度行為為行使之高度行為吸收，不另論罪。另被告七人與綽
    號「蘇仔」之成年男子就前開詐欺取財罪及行使偽造私文書
    罪之犯行，有犯意聯絡與行為分擔，均應論以共同正犯。而
    其等所犯前開二罪，均屬犯意各別，行為互殊，應分論併罰
    。
  (七)查被告壬○○、甲○○、庚○○、癸○○、寅○○、丁○○
    固有以行使偽造簽注單之詐術，惟旋遭被害人戌○○識破前
    開簽注單上之字跡係屬偽造，而拒絕支付彩金，被告甲○○
    等人旋改以恐嚇之手段，足徵其等對於恐嚇取財之實行，早
    有犯意聯絡，前開詐術僅係恐嚇取財手段之一，是以，依前
    開判決要旨之說明，應論以恐嚇取財罪至明。準此，核被告
    壬○○、甲○○、庚○○、癸○○、寅○○、丁○○等人就
    犯罪事實七所為，均係犯刑法第三百四十六條第一項之恐嚇
    取財既遂罪及同法第二百十六條、第二百十條之行使偽造私
    文書罪。又其等六人所為前開行使偽造私文書部分之犯行，
    乃偽造私文書後，復持以行使，其偽造之低度行為為行使之
    高度行為吸收，不另論罪。另被告六人就前開二犯行有犯意
    聯絡與行為分擔，均應論以共同正犯。另其等所犯前開二罪
    ，犯意各別，行為互殊，應分論併罰。
  (八)查被告甲○○、庚○○、寅○○、乙○○起初乃本於詐欺取
    財之犯意聯絡，先以行使偽造簽注單之詐術，未料，由被告
    甲○○、寅○○行使偽造簽注單時旋遭被害人玄○○識破前
    開簽注單上之字跡係屬偽造，而拒絕支付彩金，而被告庚○○、甲○○、寅○○因有多次行使偽造簽注單詐欺取財之經
    驗，故其等於行為前應可預見可能遭人識破而詐欺無法得逞
    ，旋以恐嚇之手段，故被告庚○○、甲○○、寅○○對於恐
    嚇取財之實行，早有犯意聯絡，前開詐術僅係恐嚇取財手段
    之一，應可認定，至被告乙○○乃被告甲○○之女，係與被
    告甲○○等人基於詐欺取財之犯意聯絡，協助偽造簽注單，
    亦未在行使偽造簽注單時在場，並無法預見被告甲○○等人
    改以恐嚇之手段，此由被告乙○○於事後與被告甲○○聯繫
    時詢問是否有詐欺得逞等情可見一斑，是以，公訴人認被告
    乙○○就此部分均應成立刑法第三百四十六條第一項之恐嚇
    取財既遂罪，容有誤會，考之此部分社會事實上屬同一，爰
    依變更起訴法條為刑法第三百三十九條第三項、第一項之詐
    欺取財未遂罪，附此敘明。從而，依前開判決要旨之說明，
    被告甲○○、庚○○、寅○○等人就犯罪事實八所為，均係
    犯刑法第三百四十六條第一項之恐嚇取財既遂罪及同法第二
    百十六條、第二百十條之行使偽造私文書罪。而被告乙○○
    則係犯刑法第三百三十九條第三項、第一項之詐欺取財未遂
    罪以及同法第二百十六條、第二百十條之行使偽造私文書罪
    ，至被告乙○○業已著手於詐術之實行而不遂，應依刑法第
    二十五條第二項之規定減輕其刑。又被告四人所為前開行使
    偽造私文書部分之犯行，乃偽造私文書後，復持以行使，其
    偽造之低度行為為行使之高度行為吸收，不另論罪。另被告
    甲○○、寅○○、庚○○就前開恐嚇取財既遂及行使偽造私
    文書之犯行有犯意聯絡與行為分擔，均應論以共同正犯。而
    被告乙○○所犯前開詐欺取財未遂罪及行使偽造私文書之犯
    行，亦與前開三名被告有犯意聯絡，仍應論以共同正犯。另
    其等所犯前開二罪，均屬犯意各別，行為互殊，應分論併罰
    。
  (九)查被告壬○○、甲○○、癸○○、寅○○、丁○○與「白金
    仔」起初或有施以行使偽造簽注單之詐術，惟遭被害人宇○○當場識破後，旋改以恐嚇之手段，足徵其等對於恐嚇取財
    之實行，早有犯意聯絡，前開詐術僅係恐嚇取財手段之一，
    是以，依前開判決要旨之說明，應論以恐嚇取財罪至明。準
    此，核被告五人就犯罪事實九所為，均係犯刑法第三百四十
    六條第一項之恐嚇取財既遂罪及同法第二百十六條、第二百
    十條之行使偽造私文書罪。又其等五人就前開行使偽造私文
    書部分之犯行，乃偽造私文書後，復持以行使，其偽造之低
    度行為為行使之高度行為吸收，不另論罪。另被告五人就前
    開二犯行有犯意聯絡與行為分擔，均應論以共同正犯。此外
    ，其等所犯前開二罪，犯意各別，行為互殊，應分論併罰。
  (十)查被告壬○○所偽造之簽注單，其樣式與證人米羽涵所書寫
    之簽注單類似，雖被告甲○○等人出示偽造簽注單時，證人
    未○○經核對與簽注單上之編號有所不符，有所懷疑，但因
    當時在簽單簿上找不到該編號，一時無法察覺係屬偽造，故
    未當場拒絕支付彩金，而聽信被告甲○○所言能拿多少現金
    就拿多少之方式，因此陷於錯誤交付現金六萬元並開立支票
    予被告甲○○，雖被告癸○○於當時態度強硬，惟此舉僅為
    加強其等詐術之遂行，並非改以恐嚇之方式脅迫證人未○○
    支付彩金，是以，公訴人認被告壬○○等人就此部分應成立
    刑法第三百四十六條第一項之恐嚇取財既遂罪，容有誤會，
    考之此部分社會事實上屬同一，爰依變更起訴法條為刑法第
    三百三十九條第一項之詐欺取財既遂罪，至被告癸○○單獨
    另行起意恐嚇危害安全之部分，業經起訴書所敘及，自當一
    併審究，附此敘明。準此，被告壬○○、甲○○、庚○○、
    癸○○、寅○○、丁○○等人就犯罪事實十所為，均係犯刑
    法第三百三十九條第一項之詐欺取財既遂罪及同法第二百十
    六條、第二百十條之行使偽造私文書罪。又被告癸○○另犯
    刑法第三百零五條之恐嚇危害安全罪。另被告六人就前開行
    使偽造私文書部分之犯行，乃偽造私文書後，復持以行使，
    其偽造之低度行為為行使之高度行為吸收，不另論罪。另被
    告六人就前開詐欺取財罪及行使偽造私文書罪，有犯意聯絡
    與行為分擔，均應論以共同正犯。至被告壬○○、甲○○、
    庚○○、寅○○、丁○○等人所犯前開詐欺取財罪及行使偽
    造私文書罪，被告癸○○所犯前開詐欺取財罪、行使偽造私
    文書罪及恐嚇危害安全罪，均屬犯意各別，行為互殊，應分
    論併罰。
  (十一)查被告壬○○所偽造之簽注單，其樣式雖與證人酉○○所書
    寫之簽注單類似，然經證人酉○○當場核對存底之簽注單業
    已識破被告甲○○等人所出示之簽注單係屬偽造，而當場拒
    絕支付彩金，以致詐欺取財未遂，雖被告癸○○於遭識破後
    ，曾依被告壬○○之指示在該店外騎樓逗留，欲對證人酉○○形成壓力，然證人酉○○見狀即至屋內掩蔽，被告甲○○
    、癸○○等人亦旋遭不詳人士毆打而離去，並未對證人酉○○施以任何恐嚇之手段，是以，公訴人認被告壬○○等人就
    此部分應成立刑法第三百四十六條第三項、第一項之恐嚇取
    財未遂罪，容有誤會，考之此部分社會事實上屬同一，爰依
    變更起訴法條為刑法第三百三十九條第三項、第一項之詐欺
    取財未遂罪，附此敘明。準此，被告壬○○、甲○○、癸○○、寅○○、丁○○等人就犯罪事實十一所為，均係犯刑法
    第三百三十九條第三項、第一項之詐欺取財未遂罪及同法第
    二百十六條、第二百十條之行使偽造私文書罪。而被告五人
    業已著手於詐欺取財犯行之實施而不遂，應依刑法第二十五
    條第二項之規定減輕其刑。另被告五人所為前開行使偽造私
    文書部分之犯行，乃偽造私文書後，復持以行使，其偽造之
    低度行為為行使之高度行為吸收，不另論罪。再者，被告五
    人就前開詐欺取財未遂罪及行使偽造私文書罪，有犯意聯絡
    與行為分擔，均應論以共同正犯，且其等所犯前開二罪，係
    屬犯意各別，行為互殊，應分論併罰。
四、再查，被告甲○○有犯罪事實欄壹所載之前科，此有臺灣高
    等法院被告前案紀錄表及臺灣臺南地方法院檢察署刑案資料
    查註紀錄表各一件在卷可稽，其受有期徒刑執行完畢後五年
    內故意再犯如附表一所示之有期徒刑以上之各罪，為累犯，
    應各依法加重其刑。
五、爰審酌被告寅○○、丙○○有犯罪事實一所載之前科紀錄，
    此有臺灣高等法院被告前案紀錄表及臺灣臺南地方法院檢察
    署刑案資料查註紀錄表各一件在卷可稽，雖未構成累犯，可
    徵其等素行不良，被告壬○○、丁○○、癸○○、丑○○、
    巳○○、戊○○、庚○○、卯○○、乙○○則無任何前科紀
    錄，素行尚可，復考量被告壬○○、甲○○、癸○○、寅○○、庚○○、丁○○、丑○○、巳○○等人組成詐欺集團，
    期間邀集被告卯○○、乙○○、辰○○、丙○○等人臨時加
    入，其等為貪圖不法利益，或佯裝醫療糾紛，或偽造簽注單
    ，利用被害人擔心醫療糾紛影響日後生意，或者擔心地下六
    合彩經營遭警察機關查獲，而願意低調處理賠償了事之心理
    ，輕易獲得賠償金之犯罪手段，食髓知味，以相同手法，在
    臺灣各地區犯案，獲得賠償金額可觀，兼衡被告壬○○與庚○○係夫妻關係、被告壬○○與癸○○係兄弟關係、被告甲○○與寅○○係同居之事實上夫妻關係，被告甲○○與乙○○係母女關係，俱屬青壯之姿，四肢健全，智識程度非低，
    卻不憑己力依正當管道賺取所需，所得款項多用以購買豪華
    房車出入代步享樂，惡性非輕，並參酌其等參與被告壬○○
    為首之犯罪集團，主要受其指揮監督，被告甲○○則負責提
    供作案目標以及犯罪行為之實施，犯罪所得款項均由被告壬○○及甲○○先按當次作案目標由何人提供為基準，依五五
    或六四比例分帳，再由被告壬○○分派予其所招來之被告癸○○、庚○○、丁○○、巳○○、辰○○等人，另由被告甲○○分派與其所招來之被告寅○○、丑○○等人之分贓比例
    ，暨其等參與各犯罪事實之主從關係、參與情節輕重、參與
    次數、分工模式、所生危害、所得利益，迄未賠償被害人宙
    ○○等人之損失，被告戊○○與被害人宙○○係屬前姻親關
    係，關係匪淺，卻予加害，以及其等犯後尚能坦承犯行之態
    度等一切情狀，認公訴人對被告壬○○具體求處有期徒刑十
    五年、被告丙○○有期徒刑三年、被告甲○○有期徒刑九年
    、被告寅○○有期徒刑十年、被告癸○○有期徒刑九年、被
    告丁○○有期徒刑七年六月、被告戊○○有期徒刑一年、被
    告辰○○有期徒刑一年、被告庚○○有期徒刑五年、被告卯
    ○○有期徒刑一年、被告丑○○有期徒刑二年、被告巳○○
    有期徒刑一年六月、被告乙○○有期徒刑六月等情，並非全
    然妥適，應分別量處各被告如附表一所示之刑，罪刑較為相
    當，並分別定應執行之刑。
六、再查被告乙○○前未曾受有期徒刑以上刑之宣告，已見前述
    ，因礙於與被告甲○○之母女關係，經被告甲○○之央託而
    起犯意，及一時貪念，思慮未周，致罹此罪名，犯後坦承犯
    罪，尚有悔意，復考量其年紀尚輕，目前仍在大學就讀，信
    經此起訴審判科刑，已足促其警惕，而無再犯之虞，本院認
    上開宣告之刑，以暫不執行為適當，爰宣告緩刑二年，以啟
    自新。至被告卯○○智識程度非淺，社會經驗豐富，卻仍提
    供被告壬○○犯案目標，被告庚○○、丑○○則因參與被告
    壬○○所組成犯罪集團之犯罪多起，若非有利可圖，食髓知
    味，何需一再犯案，是以，前開三名被告仍應受科刑處罰以
    資懲戒較為妥適，其等之選任辯護人主張宣告緩刑一情實難
    照准，附此敘明。
七、減刑部分
  (一)被告壬○○、丁○○、癸○○、寅○○、甲○○、丙○○、
    戊○○、辰○○所犯犯罪事實一所載之犯行，犯罪時間均在
    係九十六年四月二十四日以前，部分所犯之罪名雖屬中華民
    國九十六年罪犯減刑第三條第一項第十五款所列之罪，惟其
    未受死刑、無期徒刑或有期徒刑一年六月以上刑之宣告，核
    與同條例規定之減刑要件相符，故其等所犯均應依同條例第
    二條第一項第三款及第七條第一項之規定各減其宣告刑二分
    之一，並就減刑後之有期徒刑定應執行之刑。
  (二)被告壬○○、庚○○、寅○○、甲○○、癸○○、丁○○所
    犯犯罪事實二所載之犯行，犯罪時間均在九十六年四月二十
    四日以前，部分所犯之罪名雖屬中華民國九十六年罪犯減刑
    第三條第一項第十五款所列之罪，惟其等未受死刑、無期徒
    刑或有期徒刑一年六月以上刑之宣告，仍核與同條例規定之
    減刑要件相符，故其等所犯均應依同條例第二條第一項第三
    款及第七條第一項之規定各減其宣告刑二分之一，並就減刑
    後之有期徒刑定應執行之刑。
  (三)被告壬○○、庚○○、寅○○、甲○○、癸○○、丁○○、
    卯○○所犯犯罪事實三所載之犯行，犯罪時間均在九十六年
    四月二十四日以前，部分所犯之罪名雖屬中華民國九十六年
    罪犯減刑第三條第一項第十五款所列之罪，惟其等未受死刑
    、無期徒刑或有期徒刑一年六月以上刑之宣告，仍核與同條
    例規定之減刑要件相符，故其等所犯均應依同條例第二條第
    一項第三款及第七條第一項之規定各減其宣告刑二分之一，
    並就減刑後之有期徒刑定應執行之刑。
  (四)被告壬○○、庚○○、寅○○、甲○○、癸○○、丑○○、
    丁○○、巳○○所為犯罪事實四所載之犯行，犯罪時間均在
    九十六年四月二十四日以前，部分所犯之罪名雖屬中華民國
    九十六年罪犯減刑第三條第一項第十五款所列之罪，惟其等
    未受死刑、無期徒刑或有期徒刑一年六月以上刑之宣告，仍
    核與同條例規定之減刑要件相符，故其等所犯均應依同條例
    第二條第一項第三款及第七條第一項之規定各減其宣告刑二
    分之一，並就減刑後之有期徒刑定應執行之刑。
  (五)被告壬○○、甲○○、庚○○、癸○○、寅○○、丁○○所
    為犯罪事實七所載之犯行，犯罪時間均在九十六年四月二十
    四日以前，部分所犯之罪名雖屬中華民國九十六年罪犯減刑
    第三條第一項第十五款所列之罪，惟其等未受死刑、無期徒
    刑或有期徒刑一年六月以上刑之宣告，仍核與同條例規定之
    減刑要件相符，故其等所犯均應依同條例第二條第一項第三
    款及第七條第一項之規定各減其宣告刑二分之一，並就減刑
    後之有期徒刑定應執行之刑。
  (六)至被告等人所犯其餘犯行，因犯罪時間均在九十六年四月二
    十四日以後，核與中華民國九十六年罪犯減刑條例規定之減
    刑要件不符，故不予減刑，惟仍應依同條例第九條、第十一
    條之規定，就應減刑者與不應減刑者，合併定應執行之刑，
    並就被告巳○○、戊○○、卯○○、丙○○、辰○○、乙○○部分諭知易科罰金折算標準附此敘明。
八、沒收部分
  (一)查被告丁○○、癸○○所偽造之「陳宏昌」、「葉俊國」之
    簽名及指印，以及被告壬○○所偽造被害人天○○之姓氏「
    張」之簽名，均應宣告沒收。
  (二)按共同正犯因相互間利用他人之行為，以遂行其犯意之實現
    ，本於責任共同之原則，有關沒收部分，對於共犯間供犯罪
    所用之物，自均應為沒收之諭知（最高法院九十一年度臺上
    字第五五八三號、八十九年度臺上字第六九四六號判決可資
    參照）。扣案如附表二所示之物，亦係被告壬○○所有之物
    ，或供本案犯罪，或預備供本案犯罪，或因本案犯罪所生或
    所得之物，均應宣告沒收。
據上論斷，應依刑事訴訟法第二百七十三條之一第一項、第二百
九十九條第一項前段，中華民國九十六年罪犯減刑條例第二條第
一項第三款、第七條、第九條、第十一條，刑法第二十八條、第
二百十六條、第二百十條、第三百零五條、第三百三十九條第一
項、第三項、第三百四十六條第一項、第三項、第二十五條第二
項、第四十一條第一項前段、第四十七條、第五十一條第五款、
第七十四條第一項第一款、第三十八條第一項第二款、第三款、
第二百十九條，刑法施行法第一條之一，判決如主文。
本案經檢察官子○○到庭執行職務。
中    華    民    國    97    年    1     月    7     日
                  刑事第十一庭   法  官  黃欣怡
以上正本證明與原本無異。
如不服本判決應於收受本判決後10日內向本院提出上訴書狀，並
應敘述具體理由。如未敘述上訴理由者，應於上訴期間屆滿後20
日內向本院補提理由書狀（均須按他造當事人之人數附繕本）「
切勿逕送上級法院」。
                                 書記官  陳怡吟
中    華    民    國    97    年    1     月    7     日
附表一：本件被告所犯之罪名、所宣告之本刑及減刑後之刑及應
        執行之刑
┌───┬─────┬─────────┬─────┬──────┬───────┐
│被  告│犯罪事實  │所犯罪名          │宣告之本刑│減刑後之刑  │應執行之刑    │
│      │          │                  │          │            │              │
├───┼─────┼─────────┼─────┼──────┼───────┤
│壬○○│犯罪事實一│刑法第二十八條、│有期徒刑壹│減為有期徒刑│              │
│      │即起訴書、│  第三百三十九條第│年        │陸月        │              │
│      │併辦意旨犯│  一項共同詐欺取財│          │            │              │
│      │罪事實(一)  │  既遂罪。        │          │            │              │
│      │          ├─────────┼─────┼──────┤              │
│      │          │刑法第三百零五條│有期徒刑肆│減為有期徒刑│              │
│      │          │  之恐嚇危害安全罪│月        │貳月        │              │
│      │          │                  │          │            │              │
│      │          │                  │          │            │              │
│      ├─────┼─────────┼─────┼──────┤              │
│      │犯罪事實二│刑法第二十八條、│有期徒刑陸│減為有期徒刑│              │
│      │即起訴書、│  第三百四十六條第│月        │參月        │              │
│      │併辦意旨  │  三項、第一項之共│          │            │              │
│      │犯罪事實(二)│  同恐嚇取財未遂罪│          │            │              │
│      │          ├─────────┼─────┼──────┤              │
│      │          │刑法第二十八條、│有期徒刑參│減為有期徒刑│              │
│      │          │  第二百十六條、第│月        │壹月又拾伍日│              │
│      │          │  二百十條之共同行│          │            │              │
│      │          │  使偽造私文書罪  │          │            │              │
│      ├─────┼─────────┼─────┼──────┼───────┤
│      │犯罪事實三│刑法第二十八條、│有期徒刑拾│減為有期徒刑│              │
│      │即起訴書、│  第三百四十六條第│月        │伍月        │              │
│      │併辦意旨犯│  一項之共同恐嚇取│          │            │              │
│      │罪事實(三)  │  財既遂罪        │          │            │              │
│      │          ├─────────┼─────┼──────┤              │
│      │          │刑法第二十八條、│有期徒刑參│減為有期徒刑│              │
│      │          │  第二百十六條、第│月        │壹月又拾伍日│              │
│      │          │  二百十條之共同行│          │            │              │
│      │          │  使偽造私文書罪  │          │            │              │
│      ├─────┼─────────┼─────┼──────┼───────┤
│      │犯罪事實四│刑法第二十八條、│有期徒刑捌│減為有期徒刑│              │
│      │即起訴書、│  第三百三十九條第│月        │肆月        │              │
│      │併辦意旨犯│  一項之共同詐欺取│          │            │              │
│      │罪事實(四)  │  財既遂罪        │          │            │              │
│      │          ├─────────┼─────┼──────┤              │
│      │          │刑法第二十八條、│有期徒刑參│減為有期徒刑│              │
│      │          │  第二百十六條、第│月        │壹月又拾伍日│              │
│      │          │  二百十條之共同行│          │            │              │
│      │          │  使偽造私文書罪  │          │            │              │
│      ├─────┼─────────┼─────┼──────┼───────┤
│      │犯罪事實五│刑法第二十八條、│有期徒刑捌│不適用      │              │
│      │即起訴書、│  第三百三十九條第│月        │            │              │
│      │併辦意旨犯│  一項之共同詐欺取│          │            │              │
│      │罪事實(五)  │  財罪            │          │            │              │
│      │          ├─────────┼─────┼──────┤              │
│      │          │刑法第二十八條、│有期徒刑參│不適用      │              │
│      │          │  第二百十六條、第│月        │            │              │
│      │          │  二百十條之共同行│          │            │              │
│      │          │  使偽造私文書罪  │          │            │              │
│      ├─────┼─────────┼─────┼──────┼───────┤
│      │犯罪事實六│刑法第二十八條、│有期徒刑捌│不適用      │              │
│      │即起訴書犯│  第三百三十九條第│月        │            │              │
│      │罪事實(八)、│  一項之共同詐欺取│          │            │              │
│      │併辦意旨(六)│  財既遂罪        │          │            │              │
│      │          ├─────────┼─────┼──────┤              │
│      │          │刑法第二十八條、│有期徒刑參│不適用      │              │
│      │          │  第二百十六條、第│月        │            │              │
│      │          │  二百十條之共同行│          │            │              │
│      │          │  使偽造私文書罪  │          │            │              │
│      ├─────┼─────────┼─────┼──────┼───────┤
│      │犯罪事實七│刑法第二十八條、│有期徒刑拾│減為有期徒刑│              │
│      │即起訴書犯│  第三百四十六條第│月        │伍月        │              │
│      │罪事實(九)、│  一項之共同恐嚇取│          │            │              │
│      │併辦意旨(七)│  財既遂罪        │          │            │              │
│      │          ├─────────┼─────┼──────┤              │
│      │          │刑法第二十八條、│有期徒刑參│減為有期徒刑│              │
│      │          │  第二百十六條、第│月        │壹月又拾伍日│              │
│      │          │  二百十條之共同行│          │            │              │
│      │          │  使偽造私文書罪  │          │            │              │
│      ├─────┼─────────┼─────┼──────┼───────┤
│      │犯罪事實九│刑法第二十八條、│有期徒刑拾│不適用      │              │
│      │即起訴書犯│  第三百四十六條第│月        │            │              │
│      │罪事實(十一)、│  一項之共同恐嚇取│          │            │              │
│      │併辦意旨(九)│  財既遂罪        │          │            │              │
│      │          ├─────────┼─────┼──────┤              │
│      │          │刑法第二十八條、│有期徒刑參│不適用      │              │
│      │          │  第二百十六條、第│月        │            │              │
│      │          │  二百十條之共同行│          │            │              │
│      │          │  使偽造私文書罪  │          │            │              │
│      ├─────┼─────────┼─────┼──────┼───────┤
│      │犯罪事實十│刑法第二十八條、│有期徒刑捌│不適用      │              │
│      │即起訴書犯│  第三百三十九條第│月        │            │              │
│      │罪事實(十二)  │  一項之共同詐欺取│          │            │              │
│      │、併辦意旨│  財既遂罪        │          │            │              │
│      │(十)        ├─────────┼─────┼──────┤              │
│      │          │刑法第二十八條、│有期徒刑參│不適用      │              │
│      │          │  第二百十六條、第│月        │            │              │
│      │          │  二百十條之共同行│          │            │              │
│      │          │  使偽造私文書罪  │          │            │              │
│      ├─────┼─────────┼─────┼──────┼───────┤
│      │犯罪事實十│刑法第二十八條、│有期徒刑肆│不適用      │              │
│      │一即起訴書│  第三百三十九條第│月        │            │              │
│      │犯罪事實(十三)│  三項、第一項之共│          │            │              │
│      │、併辦意旨│  同詐欺取財未遂罪│          │            │              │
│      │(十一)        ├─────────┼─────┼──────┤              │
│      │          │刑法第二十八條、│有期徒刑參│不適用      │              │
│      │          │  第二百十六條、第│月        │            │              │
│      │          │  二百十條之共同行│          │            │              │
│      │          │  使偽造私文書罪  │          │            │              │
├───┼─────┼─────────┼─────┼──────┼───────┤
│癸○○│犯罪事實一│刑法第二十八條、│有期徒刑拾│減為有期徒刑│              │
│      │即起訴書、│  第三百三十九條第│月        │伍月        │              │
│      │併辦意旨犯│  一項之共同詐欺取│          │            │              │
│      │罪事實(一)  │  財既遂罪        │          │            │              │
│      │          ├─────────┼─────┼──────┤              │
│      │          │刑法第二十八條、│有期徒刑參│減為有期徒刑│              │
│      │          │  第二百七十七條第│月        │壹月又拾伍日│              │
│      │          │  一項之共同普通傷│          │            │              │
│      │          │  害罪            │          │            │              │
│      │          ├─────────┼─────┼──────┤              │
│      │          │刑法第二十八條、│有期徒刑參│減為有期徒刑│              │
│      │          │  第二百十六條、第│月        │壹月又拾伍日│              │
│      │          │  二百十條之共同行│          │            │              │
│      │          │  使偽造私文書罪  │          │            │              │
│      ├─────┼─────────┼─────┼──────┼───────┤
│      │犯罪事實二│刑法第二十八條、│有期徒刑伍│減為有期徒刑│              │
│      │即起訴書、│  第三百四十六條第│月        │貳月又拾伍日│              │
│      │併辦意旨犯│  三項、第一項之共│          │            │              │
│      │罪事實(二)  │  同恐嚇取財未遂罪│          │            │              │
│      │          ├─────────┼─────┼──────┤              │
│      │          │刑法第二十八條、│有期徒刑參│減為有期徒刑│              │
│      │          │  第二百十六條、第│月        │壹月又拾伍日│              │
│      │          │  二百十條之共同行│          │            │              │
│      │          │  使偽造私文書罪  │          │            │              │
│      ├─────┼─────────┼─────┼──────┼───────┤
│      │犯罪事實三│刑法第二十八條、│有期徒刑陸│減為有期徒刑│              │
│      │即起訴書、│  第三百四十六條第│月        │參月        │              │
│      │併辦意旨犯│  一項之共同恐嚇取│          │            │              │
│      │罪事實(三)  │  財既遂罪        │          │            │              │
│      │          ├─────────┼─────┼──────┤              │
│      │          │刑法第二十八條、│有期徒刑參│減為有期徒刑│              │
│      │          │  第二百十六條、第│月        │壹月又拾伍日│              │
│      │          │  二百十條之共同行│          │            │              │
│      │          │  使偽造私文書罪  │          │            │              │
│      ├─────┼─────────┼─────┼──────┼───────┤
│      │犯罪事實四│刑法第二十八條、│有期徒刑陸│減為有期徒刑│              │
│      │即起訴書、│  第三百三十九條第│月        │參月        │              │
│      │併辦意旨犯│  一項之共同詐欺取│          │            │              │
│      │罪事實(四)  │  財既遂罪        │          │            │              │
│      │          ├─────────┼─────┼──────┤              │
│      │          │刑法第二十八條、│有期徒刑參│減為有期徒刑│              │
│      │          │  第二百十六條、第│月        │壹月又拾伍日│              │
│      │          │  二百十條之共同行│          │            │              │
│      │          │  使偽造私文書罪  │          │            │              │
│      ├─────┼─────────┼─────┼──────┼───────┤
│      │犯罪事實五│刑法第二十八條、│有期徒刑陸│不適用      │              │
│      │即起訴書、│  第三百三十九條第│月        │            │              │
│      │併辦意旨犯│  一項之共同詐欺取│          │            │              │
│      │罪事實(五)  │  財既遂罪        │          │            │              │
│      │          ├─────────┼─────┼──────┤              │
│      │          │刑法第二十八條、│有期徒刑參│不適用      │              │
│      │          │  第二百十六條、第│月        │            │              │
│      │          │  二百十條之共同行│          │            │              │
│      │          │  使偽造私文書罪  │          │            │              │
│      ├─────┼─────────┼─────┼──────┼───────┤
│      │犯罪事實六│刑法第二十八條、│有期徒刑肆│不適用      │              │
│      │即起訴書犯│  第三百三十九條第│月        │            │              │
│      │罪事實(八)、│  一項之共同詐欺取│          │            │              │
│      │併辦意旨(六)│  財既遂罪        │          │            │              │
│      │          ├─────────┼─────┼──────┤              │
│      │          │刑法第二十八條、│有期徒刑參│不適用      │              │
│      │          │  第二百十六條、第│月        │            │              │
│      │          │  二百十條之共同行│          │            │              │
│      │          │  使偽造私文書罪  │          │            │              │
│      ├─────┼─────────┼─────┼──────┼───────┤
│      │犯罪事實七│刑法第二十八條、│有期徒刑柒│減為有期徒刑│              │
│      │即起訴書犯│  第三百四十六條第│月        │參月又拾伍日│              │
│      │罪事實(九)、│  一項之共同恐嚇取│          │            │              │
│      │併辦意旨(七)│  財既遂罪        │          │            │              │
│      │          ├─────────┼─────┼──────┤              │
│      │          │刑法第二十八條、│有期徒刑參│減為有期徒刑│              │
│      │          │  第二百十六條、第│月        │壹月又拾伍日│              │
│      │          │  二百十條之共同行│          │            │              │
│      │          │  使偽造私文書罪  │          │            │              │
│      ├─────┼─────────┼─────┼──────┼───────┤
│      │犯罪事實九│刑法第二十八條、│有期徒刑陸│不適用      │              │
│      │即起訴書犯│  第三百四十六條第│月        │            │              │
│      │罪事實(十一)、│  一項之共同恐嚇取│          │            │              │
│      │併辦意旨(九)│  財既遂罪        │          │            │              │
│      │          ├─────────┼─────┼──────┤              │
│      │          │刑法第二十八條、│有期徒刑貳│不適用      │              │
│      │          │  第二百十六條、第│月        │            │              │
│      │          │  二百十條之共同行│          │            │              │
│      │          │  使偽造私文書罪  │          │            │              │
│      ├─────┼─────────┼─────┼──────┼───────┤
│      │犯罪事實十│刑法第二十八條、│有期徒刑陸│不適用      │              │
│      │即起訴書犯│  第三百三十九條第│月        │            │              │
│      │罪事實(十二)、│  一項之共同詐欺取│          │            │              │
│      │併辦意旨(十)│  財既遂罪        │          │            │              │
│      │          ├─────────┼─────┼──────┤              │
│      │          │刑法第二十八條、│有期徒刑參│不適用      │              │
│      │          │  第二百十六條、第│月        │            │              │
│      │          │  二百十條之共同行│          │            │              │
│      │          │  使偽造私文書罪  │          │            │              │
│      │          ├─────────┼─────┼──────┤              │
│      │          │刑法第三百零五條│有期徒刑貳│不適用      │              │
│      │          │  之恐嚇危害安全罪│月        │            │              │
│      ├─────┼─────────┼─────┼──────┼───────┤
│      │犯罪事實十│刑法第二十八條、│有期徒刑參│不適用      │              │
│      │一即起訴書│  第三百三十九條第│月        │            │              │
│      │犯罪事實(十三)│  三項、第一項之共│          │            │              │
│      │、併辦意旨│  同詐欺取財未遂罪│          │            │              │
│      │(十一)        ├─────────┼─────┼──────┤              │
│      │          │刑法第二十八條、│有期徒刑參│不適用      │              │
│      │          │  第二百十六條、第│月        │            │              │
│      │          │  二百十條之共同行│          │            │              │
│      │          │  使偽造私文書罪  │          │            │              │
├───┼─────┼─────────┼─────┼──────┼───────┤
│丁○○│犯罪事實一│刑法第二十八條、│有期徒刑拾│減為有期徒刑│              │
│      │即起訴書、│  第三百三十九條第│月        │伍月        │              │
│      │併辦意旨犯│  一項之共同詐欺取│          │            │              │
│      │罪事實(一)  │  財既遂罪        │          │            │              │
│      │          ├─────────┼─────┼──────┤              │
│      │          │刑法第二十八條、│有期徒刑參│減為有期徒刑│              │
│      │          │  第二百七十七條第│月        │壹月又拾伍日│              │
│      │          │  一項之共同普通傷│          │            │              │
│      │          │  害罪            │          │            │              │
│      │          ├─────────┼─────┼──────┤              │
│      │          │刑法第二十八條、│有期徒刑參│減為有期徒刑│              │
│      │          │  第二百十六條、第│月        │壹月又拾伍日│              │
│      │          │  二百十條之共同行│          │            │              │
│      │          │  使偽造私文書罪  │          │            │              │
│      ├─────┼─────────┼─────┼──────┼───────┤
│      │犯罪事實二│刑法第二十八條、│有期徒刑肆│減為有期徒刑│              │
│      │即起訴書、│  第三百四十六條第│月        │貳月        │              │
│      │併辦意旨犯│  三項、第一項共同│          │            │              │
│      │罪事實(二)  │  恐嚇取財未遂罪  │          │            │              │
│      │          ├─────────┼─────┼──────┤              │
│      │          │刑法第二十八條、│有期徒刑參│減為有期徒刑│              │
│      │          │  第二百十六條、第│月        │壹月又拾伍日│              │
│      │          │  二百十條之共同行│          │            │              │
│      │          │  使偽造私文書罪  │          │            │              │
│      ├─────┼─────────┼─────┼──────┼───────┤
│      │犯罪事實三│刑法第二十八條、│有期徒刑肆│減為有期徒刑│              │
│      │即起訴書、│  第三百四十六條第│月        │貳月        │              │
│      │併辦意旨犯│  一項之共同恐嚇取│          │            │              │
│      │罪事實(三)  │  財既遂罪        │          │            │              │
│      │          ├─────────┼─────┼──────┤              │
│      │          │刑法第二十八條、│有期徒刑參│減為有期徒刑│              │
│      │          │  第二百十六條、第│月        │壹月又拾伍日│              │
│      │          │  二百十條之共同行│          │            │              │
│      │          │  使偽造私文書罪  │          │            │              │
│      ├─────┼─────────┼─────┼──────┼───────┤
│      │犯罪事實四│刑法第二十八條、│有期徒刑肆│減為有期徒刑│              │
│      │即起訴書、│  第三百三十九條第│月        │貳月        │              │
│      │併辦意旨犯│  一項之共同詐欺取│          │            │              │
│      │罪事實(四)  │  財既遂罪        │          │            │              │
│      │          ├─────────┼─────┼──────┤              │
│      │          │刑法第二十八條、│有期徒刑貳│減為有期徒刑│              │
│      │          │  第二百十六條、第│月        │壹月        │              │
│      │          │  二百十條之行使偽│          │            │              │
│      │          │  造私文書罪      │          │            │              │
│      ├─────┼─────────┼─────┼──────┼───────┤
│      │犯罪事實六│刑法第二十八條、│有期徒刑參│不適用      │              │
│      │即起訴書犯│  第三百三十九條第│月        │            │              │
│      │罪事實(八)  │  一項之共同詐欺取│          │            │              │
│      │、併辦意旨│  財既遂罪        │          │            │              │
│      │(六)        ├─────────┼─────┼──────┤              │
│      │          │刑法第二十八條、│有期徒刑貳│不適用      │              │
│      │          │  第二百十六條、第│月        │            │              │
│      │          │  二百十條之共同行│          │            │              │
│      │          │  使偽造私文書罪  │          │            │              │
│      ├─────┼─────────┼─────┼──────┼───────┤
│      │犯罪事實七│刑法第二十八條、│有期徒刑柒│減為有期徒刑│              │
│      │即起訴書犯│  第三百四十六條第│月        │參月又拾伍日│              │
│      │罪事實(九)、│  一項之共同恐嚇取│          │            │              │
│      │併辦意旨(七)│  財既遂罪        │          │            │              │
│      │          ├─────────┼─────┼──────┤              │
│      │          │刑法第二十八條、│有期徒刑貳│減為有期徒刑│              │
│      │          │  第二百十六條、第│月        │壹月        │              │
│      │          │  二百十條之共同行│          │            │              │
│      │          │  使偽造私文書罪  │          │            │              │
│      ├─────┼─────────┼─────┼──────┼───────┤
│      │犯罪事實九│刑法第二十八條、│有期徒刑陸│不適用      │              │
│      │即起訴書犯│  第三百四十六條第│月        │            │              │
│      │罪事實(十一)、│  一項之共同恐嚇取│          │            │              │
│      │併辦意旨(九)│  財既遂罪        │          │            │              │
│      │          ├─────────┼─────┼──────┤              │
│      │          │刑法第二十八條、│有期徒刑貳│不適用      │              │
│      │          │  第二百十六條、第│月        │            │              │
│      │          │  二百十條之共同行│          │            │              │
│      │          │  使偽造私文書罪  │          │            │              │
│      ├─────┼─────────┼─────┼──────┼───────┤
│      │犯罪事實十│刑法第二十八條、│有期徒刑肆│不適用      │              │
│      │即起訴書犯│  第三百三十九條第│月        │            │              │
│      │罪事實(十二)、│  一項之共同詐欺取│          │            │              │
│      │併辦意旨(十)│  財既遂罪        │          │            │              │
│      │          ├─────────┼─────┼──────┤              │
│      │          │刑法第二十八條、│有期徒刑貳│不適用      │              │
│      │          │  第二百十六條、第│月        │            │              │
│      │          │  二百十條之共同行│          │            │              │
│      │          │  使偽造私文書罪  │          │            │              │
│      ├─────┼─────────┼─────┼──────┼───────┤
│      │犯罪事實十│刑法第二十八條、│有期徒刑貳│不適用      │              │
│      │一即起訴書│  第三百三十九條第│月        │            │              │
│      │犯罪事實(十三)│  三項、第一項之共│          │            │              │
│      │、併辦意旨│  同詐欺取財未遂罪│          │            │              │
│      │(十一)        ├─────────┼─────┼──────┤              │
│      │          │刑法第二十八條、│有期徒刑貳│不適用      │              │
│      │          │  第二百十六條、第│月        │            │              │
│      │          │  二百十條之共同行│          │            │              │
│      │          │  使偽造私文書罪  │          │            │              │
├───┼─────┼─────────┼─────┼──────┼───────┤
│甲○○│犯罪事實一│刑法第二十八條、│有期徒刑捌│減為有期徒刑│              │
│      │即起訴書、│  第三百三十九條第│月        │肆月        │              │
│      │併辦意旨犯│  一項之詐欺取財既│          │            │              │
│      │罪事實(一)  │  遂罪            │          │            │              │
│      ├─────┼─────────┼─────┼──────┼───────┤
│      │犯罪事實二│刑法第二十八條、│有期徒刑柒│減為有期徒刑│              │
│      │即起訴書、│  第三百四十六條第│月        │參月又拾伍日│              │
│      │併辦意旨犯│  三項、第一項之共│          │            │              │
│      │罪事實(二)  │  同恐嚇取財未遂罪│          │            │              │
│      │          ├─────────┼─────┼──────┤              │
│      │          │刑法第二十八條、│有期徒刑參│減為有期徒刑│              │
│      │          │  第二百十六條、第│月        │壹月又拾伍日│              │
│      │          │  二百十條之共同行│          │            │              │
│      │          │  使偽造私文書罪  │          │            │              │
│      ├─────┼─────────┼─────┼──────┼───────┤
│      │犯罪事實三│刑法第二十八條、│有期徒刑捌│減為有期徒刑│              │
│      │即起訴書、│  第三百四十六條第│月        │肆月        │              │
│      │併辦意旨犯│  一項之共同恐嚇取│          │            │              │
│      │罪事實(三)  │  財既遂罪        │          │            │              │
│      │          ├─────────┼─────┼──────┤              │
│      │          │刑法第二十八條、│有期徒刑參│減為有期徒刑│              │
│      │          │  第二百十六條、第│月        │壹月又拾伍日│              │
│      │          │  二百十條之共同行│          │            │              │
│      │          │  使偽造私文書罪  │          │            │              │
│      ├─────┼─────────┼─────┼──────┼───────┤
│      │犯罪事實四│刑法第二十八條、│有期徒刑捌│減為有期徒刑│              │
│      │即起訴書、│  第三百三十九條第│月        │肆月        │              │
│      │併辦意旨犯│  一項之共同詐欺取│          │            │              │
│      │罪事實(四)  │  財既遂罪        │          │            │              │
│      │          ├─────────┼─────┼──────┤              │
│      │          │刑法第二十八條、│有期徒刑參│減為有期徒刑│              │
│      │          │  第二百十六條、第│月        │壹月又拾伍日│              │
│      │          │  二百十條之共同行│          │            │              │
│      │          │  使偽造私文書罪  │          │            │              │
│      ├─────┼─────────┼─────┼──────┼───────┤
│      │犯罪事實五│刑法第二十八條、│有期徒刑捌│不適用      │              │
│      │即起訴書、│  第三百三十九條第│月        │            │              │
│      │併辦意旨犯│  一項之共同詐欺取│          │            │              │
│      │罪事實(五)  │  財既遂罪        │          │            │              │
│      │          ├─────────┼─────┼──────┤              │
│      │          │刑法第二十八條、│有期徒刑參│不適用      │              │
│      │          │  第二百十六條、第│月        │            │              │
│      │          │  二百十條之共同行│          │            │              │
│      │          │  使偽造私文書罪  │          │            │              │
│      │          ├─────────┼─────┼──────┤              │
│      │          │刑法第三百零五條│有期徒刑參│不適用      │              │
│      │          │  之恐嚇危害安全罪│月        │            │              │
│      ├─────┼─────────┼─────┼──────┼───────┤
│      │犯罪事實六│刑法第二十八條、│有期徒刑肆│不適用      │              │
│      │即起訴書犯│  第三百三十九條第│月        │            │              │
│      │罪事實(八)、│  一項之共同詐欺取│          │            │              │
│      │併辦意旨(六)│  財既遂罪        │          │            │              │
│      │          ├─────────┼─────┼──────┤              │
│      │          │刑法第二十八條、│有期徒刑參│不適用      │              │
│      │          │  第二百十六條、第│月        │            │              │
│      │          │  二百十條之共同行│          │            │              │
│      │          │  使偽造私文書罪  │          │            │              │
│      ├─────┼─────────┼─────┼──────┼───────┤
│      │犯罪事實七│刑法第二十八條、│有期徒刑捌│減為有期徒刑│              │
│      │即起訴書犯│  第三百四十六條第│月        │肆月        │              │
│      │罪事實(九)、│  一項之共同恐嚇取│          │            │              │
│      │併辦意旨(七)│  財既遂罪        │          │            │              │
│      │          ├─────────┼─────┼──────┤              │
│      │          │刑法第二十八條、│有期徒刑參│減為有期徒刑│              │
│      │          │  第二百十六條、第│月        │壹月又拾伍日│              │
│      │          │  二百十條之共同行│          │            │              │
│      │          │  使偽造私文書罪  │          │            │              │
│      ├─────┼─────────┼─────┼──────┼───────┤
│      │犯罪事實八│刑法第二十八條、│有期徒刑捌│不適用      │              │
│      │即起訴書犯│  第三百四十六條第│月        │            │              │
│      │罪事實(十)、│  一項之共同恐嚇取│          │            │              │
│      │併辦意旨(八)│  財既遂罪        │          │            │              │
│      │          ├─────────┼─────┼──────┤              │
│      │          │刑法第二百十六條│有期徒刑參│不適用      │              │
│      │          │  、第二百十條之共│月        │            │              │
│      │          │  同行使偽造私文書│          │            │              │
│      │          │  罪              │          │            │              │
│      ├─────┼─────────┼─────┼──────┼───────┤
│      │犯罪事實九│刑法第三百四十六│有期徒刑柒│不適用      │              │
│      │即起訴書犯│  條第一項之共同恐│月        │            │              │
│      │罪事實(十一)、│  嚇取財既遂罪    │          │            │              │
│      │併辦意旨(九)├─────────┼─────┼──────┤              │
│      │          │刑法第二十八條、│有期徒刑參│不適用      │              │
│      │          │  第二百十六條、第│月        │            │              │
│      │          │  二百十條之共同行│          │            │              │
│      │          │  使偽造私文書罪  │          │            │              │
│      ├─────┼─────────┼─────┼──────┼───────┤
│      │犯罪事實十│刑法第二十八條、│有期徒刑柒│不適用      │              │
│      │即起訴書犯│  第三百三十九條第│月        │            │              │
│      │罪事實(十二)、│  一項之共同詐欺取│          │            │              │
│      │併辦意旨(十)│  財既遂罪        │          │            │              │
│      │          ├─────────┼─────┼──────┤              │
│      │          │刑法第二十八條、│有期徒刑參│不適用      │              │
│      │          │  第二百十六條、第│月        │            │              │
│      │          │  二百十條之共同行│          │            │              │
│      │          │  使偽造私文書罪  │          │            │              │
│      ├─────┼─────────┼─────┼──────┼───────┤
│      │犯罪事實十│刑法第二十八條、│有期徒刑參│不適用      │              │
│      │一即起訴書│  第三百三十九條第│月        │            │              │
│      │犯罪事實(十三)│  三項、第一項之共│          │            │              │
│      │、併辦意旨│  同詐欺取財未遂罪│          │            │              │
│      │(十一)        ├─────────┼─────┼──────┤              │
│      │          │刑法第二十八條、│有期徒刑參│不適用      │              │
│      │          │  第二百十六條、第│月        │            │              │
│      │          │  二百十條之共同行│          │            │              │
│      │          │  使偽造私文書罪  │          │            │              │
├───┼─────┼─────────┼─────┼──────┼───────┤
│寅○○│犯罪事實一│刑法第二十八條、│有期徒刑捌│減為有期徒刑│              │
│      │即起訴書、│  第三百三十九條第│月        │肆月        │              │
│      │併辦意旨  │  一項之共同詐欺取│          │            │              │
│      │犯罪事實(一)│  財既遂罪        │          │            │              │
│      │          ├─────────┼─────┼──────┤              │
│      │          │刑法第三百零五條│有期徒刑參│減為有期徒刑│              │
│      │          │  之恐嚇危害安全罪│月        │壹月又拾伍日│              │
│      ├─────┼─────────┼─────┼──────┼───────┤
│      │犯罪事實二│刑法第二十八條、│有期徒刑伍│減為有期徒刑│              │
│      │即起訴書、│  第三百四十六條第│月        │貳月又拾伍日│              │
│      │併辦意旨  │  三項、第一項之共│          │            │              │
│      │犯罪事實(二)│  同恐嚇取財未遂罪│          │            │              │
│      │          ├─────────┼─────┼──────┤              │
│      │          │刑法第二十八條、│有期徒刑參│減為有期徒刑│              │
│      │          │  第二百十六條、第│月        │壹月又拾伍日│              │
│      │          │  二百十條之共同行│          │            │              │
│      │          │  使偽造私文書罪  │          │            │              │
│      ├─────┼─────────┼─────┼──────┼───────┤
│      │犯罪事實三│刑法第二十八條、│有期徒刑捌│減為有期徒刑│              │
│      │即起訴書、│  第三百四十六條第│月        │肆月        │              │
│      │併辦意旨犯│  一項之共同恐嚇取│          │            │              │
│      │罪事實(三)  │  財既遂罪        │          │            │              │
│      │          ├─────────┼─────┼──────┤              │
│      │          │刑法第二十八條、│有期徒刑參│減為有期徒刑│              │
│      │          │  第二百十六條、第│月        │壹月又拾伍日│              │
│      │          │  二百十條之共同行│          │            │              │
│      │          │  使偽造私文書罪  │          │            │              │
│      ├─────┼─────────┼─────┼──────┼───────┤
│      │犯罪事實四│刑法第二十八條、│有期徒刑肆│減為有期徒刑│              │
│      │即起訴書、│  第三百三十九條第│月        │貳月        │              │
│      │併辦意旨犯│  一項之共同詐欺取│          │            │              │
│      │罪事實(四)  │  財既遂罪        │          │            │              │
│      │          ├─────────┼─────┼──────┤              │
│      │          │刑法第二十八條、│有期徒刑貳│減為有期徒刑│              │
│      │          │  第二百十六條、第│月        │壹月        │              │
│      │          │  二百十條之共同行│          │            │              │
│      │          │  使偽造私文書罪  │          │            │              │
│      ├─────┼─────────┼─────┼──────┼───────┤
│      │犯罪事實五│刑法第二十八條、│有期徒刑伍│不適用      │              │
│      │即起訴書、│  第三百三十九條第│月        │            │              │
│      │併辦意旨犯│  一項之共同詐欺取│          │            │              │
│      │罪事實(五)  │  財既遂罪        │          │            │              │
│      │          ├─────────┼─────┼──────┤              │
│      │          │刑法第二十八條、│有期徒刑貳│不適用      │              │
│      │          │  第二百十六條、第│月        │            │              │
│      │          │  二百十條之共同行│          │            │              │
│      │          │  使偽造私文書罪  │          │            │              │
│      ├─────┼─────────┼─────┼──────┼───────┤
│      │犯罪事實六│刑法第二十八條、│有期徒刑參│不適用      │              │
│      │即起訴書犯│  第三百三十九條第│月        │            │              │
│      │罪事實(八)、│  一項之共同詐欺取│          │            │              │
│      │併辦意旨(六)│  財既遂罪        │          │            │              │
│      │          ├─────────┼─────┼──────┤              │
│      │          │刑法第二十八條、│有期徒刑貳│不適用      │              │
│      │          │  第二百十六條、第│月        │            │              │
│      │          │  二百十條之共同行│          │            │              │
│      │          │  使偽造私文書罪  │          │            │              │
│      ├─────┼─────────┼─────┼──────┼───────┤
│      │犯罪事實七│刑法第二十八條、│有期徒刑陸│減為有期徒刑│              │
│      │即起訴書犯│  第三百四十六條第│月        │參月        │              │
│      │罪事實(九)、│  一項之共同恐嚇取│          │            │              │
│      │併辦意旨(七)│  財既遂罪        │          │            │              │
│      │          ├─────────┼─────┼──────┤              │
│      │          │刑法第二十八條、│有期徒刑貳│減為有期徒刑│              │
│      │          │  第二百十六條、第│月        │壹月        │              │
│      │          │  二百十條之共同行│          │            │              │
│      │          │  使偽造私文書罪  │          │            │              │
│      ├─────┼─────────┼─────┼──────┼───────┤
│      │犯罪事實八│刑法第二十八條、│有期徒刑柒│不適用      │              │
│      │即起訴書犯│  第三百四十六條第│月        │            │              │
│      │罪事實(十)、│  一項之共同恐嚇取│          │            │              │
│      │併辦意旨(八)│  財既遂罪        │          │            │              │
│      │          ├─────────┼─────┼──────┤              │
│      │          │刑法第二十八條、│有期徒刑參│不適用      │              │
│      │          │  第二百十六條、第│月        │            │              │
│      │          │  二百十條之共同行│          │            │              │
│      │          │  使偽造私文書罪  │          │            │              │
│      ├─────┼─────────┼─────┼──────┼───────┤
│      │犯罪事實九│刑法第二十八條、│有期徒刑陸│不適用      │              │
│      │即起訴書犯│  第三百四十六條第│月        │            │              │
│      │罪事實(十一)、│  一項之共同恐嚇取│          │            │              │
│      │併辦意旨(九)│  財既遂罪        │          │            │              │
│      │          ├─────────┼─────┼──────┤              │
│      │          │刑法第二十八條、│有期徒刑貳│不適用      │              │
│      │          │  第二百十六條、第│月        │            │              │
│      │          │  二百十條之共同行│          │            │              │
│      │          │  使偽造私文書罪  │          │            │              │
│      ├─────┼─────────┼─────┼──────┼───────┤
│      │犯罪事實十│刑法第二十八條、│有期徒刑肆│不適用      │              │
│      │即起訴書犯│  第三百三十九條第│月        │            │              │
│      │罪事實(十二)、│  一項之共同詐欺取│          │            │              │
│      │併辦意旨(十)│  財既遂罪        │          │            │              │
│      │          ├─────────┼─────┼──────┤              │
│      │          │刑法第二十八條、│有期徒刑貳│不適用      │              │
│      │          │  第二百十六條、第│月        │            │              │
│      │          │  二百十條之共同行│          │            │              │
│      │          │  使偽造私文書罪  │          │            │              │
│      ├─────┼─────────┼─────┼──────┼───────┤
│      │犯罪事實十│刑法第二十八條、│有期徒刑貳│不適用      │              │
│      │一即起訴書│  第三百三十九條第│月        │            │              │
│      │犯罪事實(十三)│  三項、第一項之共│          │            │              │
│      │、併辦意旨│  同詐欺取財未遂罪│          │            │              │
│      │(十一)        ├─────────┼─────┼──────┤              │
│      │          │刑法第二十八條、│有期徒刑貳│不適用      │              │
│      │          │  第二百十六條、第│月        │            │              │
│      │          │  二百十條之共同行│          │            │              │
│      │          │  使偽造私文書罪  │          │            │              │
├───┼─────┼─────────┼─────┼──────┼───────┤
│庚○○│犯罪事實二│刑法第二十八條、│有期徒刑肆│減為有期徒刑│              │
│      │即起訴書、│  第三百四十六條第│月        │貳月        │              │
│      │併辦意旨犯│  三項、第一項之共│          │            │              │
│      │罪事實(二)  │  同恐嚇取財未遂罪│          │            │              │
│      │          ├─────────┼─────┼──────┤              │
│      │          │刑法第二十八條、│有期徒刑參│減為有期徒刑│              │
│      │          │  第二百十六條、第│月        │壹月又拾伍日│              │
│      │          │  二百十條之共同行│          │            │              │
│      │          │  使偽造私文書罪  │          │            │              │
│      ├─────┼─────────┼─────┼──────┼───────┤
│      │犯罪事實三│刑法第二十八條、│有期徒刑肆│減為有期徒刑│              │
│      │即起訴書、│  第三百四十六條第│月        │貳月        │              │
│      │併辦意旨犯│  一項之共同恐嚇取│          │            │              │
│      │罪事實(三)  │  財既遂罪        │          │            │              │
│      │          ├─────────┼─────┼──────┤              │
│      │          │刑法第二十八條、│有期徒刑貳│減為有期徒刑│              │
│      │          │  第二百十六條、第│月        │壹月        │              │
│      │          │  二百十條之共同行│          │            │              │
│      │          │  使偽造私文書罪  │          │            │              │
│      ├─────┼─────────┼─────┼──────┼───────┤
│      │犯罪事實四│刑法第二十八條、│有期徒刑肆│減為有期徒刑│              │
│      │即起訴書、│  第三百三十九條第│月        │貳月        │              │
│      │併辦意旨犯│  一項之共同詐欺取│          │            │              │
│      │罪事實(四)  │  財既遂罪        │          │            │              │
│      │          ├─────────┼─────┼──────┤              │
│      │          │刑法第二十八條、│有期徒刑參│減為有期徒刑│              │
│      │          │  第二百十六條、第│月        │壹月又拾伍日│              │
│      │          │  二百十條之共同行│          │            │              │
│      │          │  使偽造私文書罪  │          │            │              │
│      ├─────┼─────────┼─────┼──────┼───────┤
│      │犯罪事實五│刑法第二十八條、│有期徒刑肆│不適用      │              │
│      │即起訴書、│  第三百三十九條第│月        │            │              │
│      │併辦意旨犯│  一項之共同詐欺取│          │            │              │
│      │罪事實(五)  │  財既遂罪        │          │            │              │
│      │          ├─────────┼─────┼──────┤              │
│      │          │刑法第二十八條、│有期徒刑參│不適用      │              │
│      │          │  第二百十六條、第│月        │            │              │
│      │          │  二百十條之共同行│          │            │              │
│      │          │  使偽造私文書罪  │          │            │              │
│      ├─────┼─────────┼─────┼──────┼───────┤
│      │犯罪事實六│刑法第二十八條、│有期徒刑肆│不適用      │              │
│      │即起訴書、│  第三百三十九條第│月        │            │              │
│      │併辦意旨犯│  一項之共同詐欺取│          │            │              │
│      │罪事實(八)  │  財既遂罪        │          │            │              │
│      │          ├─────────┼─────┼──────┤              │
│      │          │刑法第二十八條、│有期徒刑參│不適用      │              │
│      │          │  第二百十六條、第│月        │            │              │
│      │          │  二百十條之共同行│          │            │              │
│      │          │  使偽造私文書罪  │          │            │              │
│      ├─────┼─────────┼─────┼──────┼───────┤
│      │犯罪事實七│刑法第二十八條、│有期徒刑肆│減為有期徒刑│              │
│      │即起訴書犯│  第三百四十六條第│月        │貳月        │              │
│      │罪事實(九)、│  一項之共同恐嚇取│          │            │              │
│      │併辦意旨(七)│  財既遂罪        │          │            │              │
│      │          ├─────────┼─────┼──────┤              │
│      │          │刑法第二十八條、│有期徒刑參│減為有期徒刑│              │
│      │          │  第二百十六條、第│月        │壹月又拾伍日│              │
│      │          │  二百十條之共同行│          │            │              │
│      │          │  使偽造私文書罪  │          │            │              │
│      ├─────┼─────────┼─────┼──────┼───────┤
│      │犯罪事實八│刑法第二十八條、│有期徒刑陸│不適用      │              │
│      │即起訴書犯│  第三百四十六條第│月        │            │              │
│      │罪事實(十)、│  一項之共同恐嚇取│          │            │              │
│      │併辦意旨(八)│  財既遂罪        │          │            │              │
│      │          ├─────────┼─────┼──────┤              │
│      │          │刑法第二十八條、│有期徒刑貳│不適用      │              │
│      │          │  第二百十六條、第│月        │            │              │
│      │          │  二百十條之共同行│          │            │              │
│      │          │  使偽造私文書罪  │          │            │              │
│      ├─────┼─────────┼─────┼──────┤              │
│      │犯罪事實十│刑法第二十八條、│有期徒刑伍│不適用      │              │
│      │即起訴書犯│  第三百三十九條第│月        │            │              │
│      │罪事實(十二)、│  一項之共同詐欺取│          │            │              │
│      │併辦意旨(十)│  財既遂罪        │          │            │              │
│      │          ├─────────┼─────┼──────┤              │
│      │          │刑法第二十八條、│有期徒刑參│不適用      │              │
│      │          │  第二百十六條、第│月        │            │              │
│      │          │  二百十條之共同行│          │            │              │
│      │          │  使偽造私文書罪  │          │            │              │
├───┼─────┼─────────┼─────┼──────┼───────┤
│丑○○│犯罪事實四│刑法第二十八條、│有期徒刑陸│減為有期徒刑│              │
│      │即起訴書、│  第三百三十九條第│月        │參月        │              │
│      │併辦意旨犯│  一項之共同詐欺取│          │            │              │
│      │罪事實(四)  │  財既遂罪        │          │            │              │
│      │          ├─────────┼─────┼──────┤              │
│      │          │刑法第二十八條、│有期徒刑貳│減為有期徒刑│              │
│      │          │  第二百十六條、第│月        │壹月        │              │
│      │          │  二百十條之共同行│          │            │              │
│      │          │  使偽造私文書罪  │          │            │              │
│      ├─────┼─────────┼─────┼──────┼───────┤
│      │犯罪事實五│刑法第二十八條、│有期徒刑伍│不適用      │              │
│      │即起訴書、│  第三百三十九條第│月        │            │              │
│      │併辦意旨犯│  一項之共同詐欺取│          │            │              │
│      │罪事實(五)  │  財既遂罪        │          │            │              │
│      │          ├─────────┼─────┼──────┤              │
│      │          │刑法第二十八條、│有期徒刑貳│不適用      │              │
│      │          │  第二百十六條、第│月        │            │              │
│      │          │  二百十條之共同行│          │            │              │
│      │          │  使偽造私文書罪  │          │            │              │
│      ├─────┼─────────┼─────┼──────┼───────┤
│      │犯罪事實六│刑法第二十八條、│有期徒刑伍│不適用      │              │
│      │即起訴書犯│  第三百三十九條第│月        │            │              │
│      │罪事實(八)、│  一項之共同詐欺取│          │            │              │
│      │併辦意旨(六)│  財既遂罪        │          │            │              │
│      │          ├─────────┼─────┼──────┤              │
│      │          │刑法第二十八條、│有期徒刑貳│不適用      │              │
│      │          │  第二百十六條、第│月        │            │              │
│      │          │  二百十條之共同行│          │            │              │
│      │          │  使偽造私文書罪  │          │            │              │
├───┼─────┼─────────┼─────┼──────┼───────┤
│巳○○│犯罪事實四│刑法第二十八條、│有期徒刑肆│減為有期徒刑│              │
│      │即起訴書、│  第三百三十九條第│月        │貳月        │              │
│      │併辦意旨犯│  一項之共同詐欺取│          │            │              │
│      │罪事實(四)  │  財既遂罪        │          │            │              │
│      │          ├─────────┼─────┼──────┤              │
│      │          │刑法第二十八條、│有期徒刑貳│減為有期徒刑│              │
│      │          │  第二百十六條、第│月        │壹月        │              │
│      │          │  二百十條之共同行│          │            │              │
│      │          │  使偽造私文書罪  │          │            │              │
│      ├─────┼─────────┼─────┼──────┼───────┤
│      │犯罪事實五│刑法第二十八條、│有期徒刑肆│不適用      │              │
│      │即起訴書、│  第三百三十九條第│月        │            │              │
│      │併辦意旨犯│  一項之共同詐欺取│          │            │              │
│      │罪事實(五)  │  財既遂罪        │          │            │              │
│      │          ├─────────┼─────┼──────┤              │
│      │          │刑法第二百十六條│有期徒刑貳│不適用      │              │
│      │          │  、第二百十條之共│月        │            │              │
│      │          │  同行使偽造私文書│          │            │              │
│      │          │  罪              │          │            │              │
├───┼─────┼─────────┼─────┼──────┼───────┤
│丙○○│犯罪事實一│刑法第二十八條、│有期徒刑捌│減為有期徒刑│              │
│      │即起訴書、│  第三百三十九條第│月        │肆月        │              │
│      │併辦意旨犯│  一項之共同詐欺取│          │            │              │
│      │罪事實(一)  │  財既遂罪        │          │            │              │
├───┼─────┼─────────┼─────┼──────┼───────┤
│卯○○│犯罪事實三│刑法第二十八條、│有期徒刑參│減為有期徒刑│              │
│      │即起訴書、│  第三百四十六條第│月        │壹月又拾伍日│              │
│      │併辦意旨犯│  一項之共同恐嚇取│          │            │              │
│      │罪事實(三)  │  財既遂罪        │          │            │              │
│      │          ├─────────┼─────┼──────┤              │
│      │          │刑法第二十八條、│有期徒刑貳│減為有期徒刑│              │
│      │          │  第二百十六條、第│月        │壹月        │              │
│      │          │  二百十條之共同行│          │            │              │
│      │          │  使偽造私文書罪  │          │            │              │
├───┼─────┼─────────┼─────┼──────┼───────┤
│戊○○│犯罪事實一│刑法第二十八條、│有期徒刑捌│減為有期徒刑│              │
│      │即起訴書、│  第三百三十九條第│月        │肆月        │              │
│      │併辦意旨犯│  一項之共同詐欺取│          │            │              │
│      │罪事實(一)  │  財既遂罪        │          │            │              │
├───┼─────┼─────────┼─────┼──────┼───────┤
│辰○○│犯罪事實一│刑法第二十八條、│拘役伍拾日│減為拘役貳拾│              │
│      │即起訴書、│  第三百三十九條第│          │伍日        │              │
│      │併辦意旨犯│  一項之共同詐欺取│          │            │              │
│      │罪事實(一)  │  財既遂罪        │          │            │              │
├───┼─────┼─────────┼─────┼──────┼───────┤
│乙○○│犯罪事實十│刑法第二十八條、│有期徒刑貳│不適用      │              │
│      │即起訴書犯│  第三百三十九條第│月        │            │              │
│      │罪事實(八)、│  三項、第一項之共│          │            │              │
│      │併辦意旨(十)│  同詐欺取財未遂罪│          │            │              │
│      │          ├─────────┼─────┼──────┤              │
│      │          │刑法第二十八條、│有期徒刑貳│不適用      │              │
│      │          │  第二百十六條、第│月        │            │              │
│      │          │  二百十條之共同行│          │            │              │
│      │          │  使偽造私文書罪  │          │            │              │
└───┴─────┴─────────┴─────┴──────┴───────┘
附表二：應沒收之物品
┌──┬────────┬───┬──────────┐
│編號│物品名稱        │數量  │備               註 │
├──┼────────┼───┼──────────┤
│1   │偽造之「陳宏昌」│各壹枚│應依刑法二百十九條宣│
│    │、「葉俊國」之簽│      │告沒收。            │
│    │名及指印。      │      │                    │
├──┼────────┼───┼──────────┤
│2   │偽造天○○姓氏之│壹枚  │同上                │
│    │「張」之簽名    │      │                    │
├──┼────────┼───┼──────────┤
│3   │上好船舶當舖便條│參張  │係被告壬○○所有，預│
│    │紙              │      │備用以本件犯罪所用之│
│    │                │      │物，應依刑法第三十八│
│    │                │      │條第一項第二款之規定│
│    │                │      │諭知沒收。          │
├──┼────────┼───┼──────────┤
│4   │二聯式送貨單    │壹袋  │同上                │
├──┼────────┼───┼──────────┤
│5   │支票（發票人米羽│壹張  │係被告壬○○所有因犯│
│    │涵、票面金額三十│      │罪所得之物，應依刑法│
│    │萬元）          │      │第三十八條第一項第三│
│    │                │      │款之規定諭知沒收。  │
├──┼────────┼───┼──────────┤
│6   │X光片檢視燈     │貳組  │係被告壬○○所有，供│
│    │                │      │本件偽造簽注單所用之│
│    │                │      │物，應依刑法第三十八│
│    │                │      │條第一項第二款之規定│
│    │                │      │諭知沒收。          │
├──┼────────┼───┼──────────┤
│7   │便條紙          │壹疊  │同上                │
│    │                │      │                    │
├──┼────────┼───┼──────────┤
│8   │玩具烏茲衝鋒槍  │壹支  │係被告壬○○所有，供│
│    │                │      │本件恐嚇被害人亥○○│
│    │                │      │所用之物，應依刑法第│
│    │                │      │三十八條第一項第二款│
│    │                │      │之規定諭知沒收。    │
├──┼────────┼───┼──────────┤
│9   │偽造申○○之簽注│壹紙  │係被告壬○○所有，犯│
│    │單              │      │本案所生之物，應依刑│
│    │                │      │法第三十八條第一項第│
│    │                │      │三款之規定諭知沒收。│
└──┴────────┴───┴──────────┘
附錄本案論罪科刑條文：
中華民國刑法第339條
（普通詐欺罪）
意圖為自己或第三人不法之所有，以詐術使人將本人或第三人之
物交付者，處5年以下有期徒刑、拘役或科或併科1千元以下罰金
。
以前項方法得財產上不法之利益或使第三人得之者，亦同。
前二項之未遂犯罰之。
中華民國刑法第346條
（單純恐嚇罪）
意圖為自己或第三人不法之所有，以恐嚇使人將本人或第三人之
物交付者，處6月以上5年以下有期徒刑，得併科1千元以下罰金
。
以前項方法得財產上不法之利益，或使第三人得之者，亦同。
前二項之未遂犯罰之。
中華民國刑法第305條
（恐嚇危害安全罪）
以加害生命、身體、自由、名譽、財產之事，恐嚇他人致生危害
於安全者，處 2 年以下有期徒刑、拘役或 3 百元以下罰金。
中華民國刑法第216條
（行使偽造變造或登載不實之文書罪）
行使第 210 條至第 215 條之文書者，依偽造、變造文書或登載
不實事項或使登載不實事項之規定處斷。


司法院資訊處製作；財團法人民間司法改革基金會備份。
